---
title: "Segundo_Parcial"
author: "Sofía Palacios Cuevas"
date: "18/10/2021"
output: html_document
---

```{r setup, include=FALSE}
knitr::opts_chunk$set(echo = TRUE)
```

# Menu {.tabset}

## **READ DB**

```{r}

bd.modulo<-read.csv("bd.modulo.csv")
# Leemos nuestra base de datos curada
View(bd.modulo)

#Cambiamos los NA por 0
bd.modulo[is.na(bd.modulo)] <- 0 

#Lo vemos
View(bd.modulo)
```


## **LA BUENA**

<div align = "justify"><p> En las siguientes gráficas, el eje de las x corresponde al nivel educativo (NIV), las columnas se llenan según las respuestas a la pregunta de la encuesta, y se visualizan los resultados en dos gráficos, uno por cada sexo (SEXO). </p><p>Como recordatorio rápido:</p></div>

Inscrito a ciclo escolar

|0|1|2|
|:-:|:-:|:-:|
|NA|Sí|No|

---

Nivel educativo

|0|1|2|3|4|5|6|7|8|9|
|:-:|:-:|:-:|:-:|:-:|:-:|:-:|:-:|:-:|:-:|
|Ninguno| Preescolar| Primaria |Secundaria| Carrera técnica con secundaria terminada| Preparatoria| Carrera técnica con preparatoria terminada| Licenciatura| Maestría| Doctorado|

---

TICs utilizadas

|1|2|3|4|5|6|7|
|:-:|:-:|:-:|:-:|:-:|:-:|:-:|
|Computadora de escritorio|Computadora portátil|Tablet|Celular inteligente|Televisión digital|Otra|Ninguno|

---

Razpon principal 

|1|2|3|4|5|6|
|:-:|:-:|:-:|:-:|:-:|:-:|
|Falta de recursos|Quehacer|Logró meta educativa|No quiso estudiar|Reprobó|No había escuela|

|7|8|9|10|11|12|
|:-:|:-:|:-:|:-:|:-:|:-:|
|Trabaja|unión/boda/embarazo|Sin permiso para estudiar| Problemas con maestros/compañeros|Otro|Recién cumplió 3 años|

---


```{r}
# Cargamos nuestras librerías

library(ggplot2)
library(viridisLite)
library(viridis)
library(hrbrthemes)

ggplot(bd.modulo, aes(x=NIV, y = 263, fill = P3_7 ) )+
  geom_bar(position = "stack", stat = "identity") +
  scale_fill_viridis(discrete = F, option = "C") +
  facet_wrap(~SEXO) +
  theme_ipsum() +
  ggtitle("Concluyó ciclo 2019/2020" ) +
  theme(plot.title = element_text(size=16))
```

<div align = "justify> Descripción </div>

```{r}
ggplot(bd.modulo, aes(x=NIV, y = 263, fill = P3_10 ) )+
  geom_bar(position = "stack", stat = "identity") +
  scale_fill_viridis(discrete = F, option = "D") +
  facet_wrap(~SEXO) +
  theme_ipsum() +
  ggtitle("Razón principal para no concluir 2019/2020" ) +
  theme(plot.title = element_text(size=16))
```

<div align = "justify> Descripción </div>

```{r}
ggplot(bd.modulo, aes(x=NIV, y = 263, fill = P3_12A ) )+
  geom_bar(position = "stack", stat = "identity") +
  scale_fill_viridis(discrete = F, option = "H") +
  facet_wrap(~SEXO) +
  theme_ipsum() +
  ggtitle("TICs usadas durante ciclo 2019/2020" ) +
  theme(plot.title = element_text(size=16))
```

<div align = "justify> Descripción </div>

```{r}
ggplot(bd.modulo, aes(x=NIV, y = 263, fill = P3_14 ) )+
  geom_bar(position = "stack", stat = "identity") +
  scale_fill_viridis(discrete = F, option = "C") +
  facet_wrap(~SEXO) +
  theme_ipsum() +
  ggtitle("Inscripción a ciclo 2020/2021" ) +
  theme(plot.title = element_text(size=16))
```

<div align = "justify> Descripción </div>

```{r}
ggplot(bd.modulo, aes(x=NIV, y = 263, fill = P3_18 ) )+
  geom_bar(position = "stack", stat = "identity") +
  scale_fill_viridis(discrete = F, option = "H") +
  facet_wrap(~SEXO) +
  theme_ipsum() +
  ggtitle("Razón principal para no cursar ciclo 2019/2020" ) +
  theme(plot.title = element_text(size=16))
```

<div align = "justify> Descripción </div>

```{r}
ggplot(bd.modulo, aes(x=NIV, y = 263, fill = P3_21A ) )+
  geom_bar(position = "stack", stat = "identity") +
  scale_fill_viridis(discrete = F, option = "H") +
  facet_wrap(~SEXO) +
  theme_ipsum() +
  ggtitle("TICs usadas durante ciclo 2020/2021" ) +
  theme(plot.title = element_text(size=16))
```

<div align = "justify> Descripción </div>

## **HIPÓTESIS**

<div align = "justify> Texto </div>
