---
title: "Tarea 04: Visualización preliminar de datos (Versión 2)"
author: "Sofía Palacios Cuevas"
date: "29/9/2021"
output: html_document
---

```{r setup, include=FALSE}
knitr::opts_chunk$set(echo = TRUE)
```

# **Menú principal** {.tabset}

## **INTRO**
<div align="justify"><p>En esta actividad realizamos, mediante gráficos sencillos, una visualización preliminar de cada una de nuestras variables de interés.</p><p>Después de analizar la base de datos "bd.modulo" nos damos cuenta de que podríamos dividir nuestras variables de interés de la siguiente forma:<p></div>

|Variables propias de los sujetos | Variables que describen la situación académica de los sujetos|
|---------------------------------|----------------------------------------------------------------|
| ENT </br> SEXO </br> EDAD </br> NIV </br> GRAD </br> | Razones para no concluir el ciclo escolar pasado </br> Razones para no cursar el ciclo escolar actual </br> Razones de cambio de escuela </br> TICs usadas durante el ciclo escolar pasado </br> TICs usadas durante el presente ciclo escolar|

<div align="justify"><p>Nótese que las "variables" listadas en la columna **Variables que describen la situación académica de los sujetos** no son las variables en sí, sino el nombre del grupo de variables a las que representan. Recordemos que decidimos mantener el nombre originial de dichas variables, puesto que sus nombres hacían referencia a la pregunta cuya respuesta representan.</p> <p>En las pestañas siguientes del menú se encuentra cómo se organizan nuestras variables de interás en los grupos listados en la tabla previa. Así mismo, se puede acceder a las gráficas generadas para interpretar la información de cada grupo de variables.</p></div>

## **GRUPOS**

|Grupo | Variables representadas |
|:------|:-------------------------|
|Razones para no concluir el pasado ciclo escolar| P3_7, P3_8, P3_9_1, P3_9_2, P3_9_3, P3_9_4, P3_9_5, P3_9_6, P3_9_7, P3_9_8, P3_9_9, P3_10 |
|Razones para no cursar el presente ciclo escolar| P3_14, P3_16, P3_17_1, P3_17_2, P3_17_3, P3_17_4, P3_17_5, P3_17_6, P3_17_7, P3_17_8, P3_18 |
|Razones de cambio de escuela| P3_19_1, P3_19_2, P3_19_3, P3_19_4, P3_19_5, P3_19_6,  P3_19_7, P3_19_8 |
|TICs usadas durante el pasado ciclo escolar| P3_12_1, P3_12_2, P3_12_3, P3_12_4, P3_12_5, P3_12_6, P3_12_7, P3_12_8, P3_12A, P3_13|
|TICs usadas durante el presente ciclo escolar|P3_21_1, P3_21_2, P3_21_3, P3_21_4, P3_21_5, P3_21_6, P3_21_7, P3_21A, P3_21B|

## **LECTURA**

<div align = "justify">Recapitularemos desde el curado de la base de datos. </div>
```{r}
# Cargamos nuestras librerías
library(ggplot2)
library(viridisLite)
library(hrbrthemes)

# Leemos la base original y la curamos
bd.original.modulo<-read.csv("conjunto_de_datos_tmodulo_ecovid_ed_2020.csv")

# Lo vemos
View(bd.original.modulo)

bd.modulo<-bd.original.modulo[ ,-c(2,3,4,8,9,10,23,35,64,65,66,67,
68,69,70,71,72,73)]
# Ahora tenemos una base de datos de 11080 obs. de 55 variables

#Omitimos los NA
#bd.modulo<-na.omit(bd.modulo)
# Si lo hago, me borra las observaciones :(

# guardamos bd.modulo como csv para añadirlo después al repositorio
write.csv(bd.modulo, "bd.modulo.csv")

# Leemos y vemos la bd (en caso de empesar a graficar usando el csv)
# bd.modulo<-read.csv("bd.modulo.csv")
View(bd.modulo)
```

## **CÓDIGO GRÁFICAS**
```{r}
# Llamamos nuestras variables

library(ggplot2)
library(viridisLite)
library(viridis)
library(hrbrthemes)

gp3_7 <- ggplot(bd.modulo, aes(x=ENT, y = 2, fill = P3_7 ) )+
  geom_bar(postition = "dodge", stat = "identity") +
  facet_wrap(~P3_7) +
  theme_ipsum() +
  ggtitle("No conluyó pasado ciclo escolar" ) +
  theme(plot.title = element_text(size=16))

gp3_8 <- ggplot(bd.modulo, aes(x=ENT, y = 2, fill = P3_8 ) )+
  geom_bar(postition = "dodge", stat = "identity") +
  facet_wrap(~P3_8) +
  theme_ipsum() +
  ggtitle("No conluyó por COVID 19" ) +
  theme(plot.title = element_text(size=16))

gp3_9_1 <- ggplot(bd.modulo, aes(x=ENT, y = 2, fill = P3_9_1) )+
  geom_bar(postition = "dodge", stat = "identity") +
  facet_wrap(~P3_9_1) +
  theme_ipsum() +
  ggtitle("No conluyó por falta de TICs" ) +
  theme(plot.title = element_text(size=16))
```

## **ENT**
<div align = "justify"> Visualizaremos los 4 grupos de variables según la **entidad federativa** de nuestros sujetos.</div>

### Razones para no concluir el ciclo escolar pasado

```{r}
gp3_7
```
<div align="justify"> Descripción de la gráfica </div>


```{r}
gp3_8
```
<div align="justify"> Descripción de la gráfica </div>


```{r}
gp3_9_1
```
<div align="justify"> Descripción de la gráfica </div>

### Razones para no cursar el presente ciclo escolar 


### TICs usadas durante el ciclo escolar pasado


### TICs usadas durante el presente ciclo escolar

## **SEXO**
<div align = "justify"> Visualizaremos los 4 grupos de variables según el **sexo** (hombre - mujer) de nuestros sujetos.</div>

### Razones para no concluir el ciclo escolar pasado


### Razones para no cursar el presente ciclo escolar 


### TICs usadas durante el ciclo escolar pasado


### TICs usadas durante el presente ciclo escolar



## **EDAD**
<div align = "justify"> Visualizaremos los 4 grupos de variables según la **edad** de nuestros sujetos.</div>

### Razones para no concluir el ciclo escolar pasado


### Razones para no cursar el presente ciclo escolar 


### TICs usadas durante el ciclo escolar pasado


### TICs usadas durante el presente ciclo escolar



## **NIVEL**
<div align = "justify"> Visualizaremos los 4 grupos de variables según el **nivel educativo** de nuestros sujetos.</div>

### Razones para no concluir el ciclo escolar pasado


### Razones para no cursar el presente ciclo escolar 


### TICs usadas durante el ciclo escolar pasado


### TICs usadas durante el presente ciclo escolar









