---
title: "Tarea 04: Visualización preliminar de datos"
author: "Ana Paola Arias, Alejandro Gutiérrez, Sofía Palacios Cuevas,"
date: "23/9/2021"
output: html_document
---

```{r setup, include=FALSE}
knitr::opts_chunk$set(echo = TRUE)
```

<div align="justify"><p>En esta actividad realizamos, mediante gráficos sencillos, una visualización preliminar de cada una de nuestras variables de interés.</p><p>**Nota al profesor:** Nos dimos cuenta de que eran demasiadas variables para trabajar, al tiempo que parece más útil para nuestros fines la base de datos por módulo. Por ello, pedimos la posibilidad de modificar el proyecto, de modo que sólo utilicemos dicha base. Finalmente, se intentó graficar a modo de columnas agrupadas, pero fue difícil redactar los comandos; por lo printo, reglizamos gráficas de barras. De lo anterior, cabe mencionar que en el código se pidió ver las categorías lado a lado (dodge), pero las arrogó encimadas (stack).</p></div>

# **Variables relacionadas con la vivienda**

```{r}
# Llamamos a nuestras librerías
library(ggplot2)
library(viridisLite)
library(hrbrthemes)
# Leemos la base de datos original y aplicamos los pasos del primer parcial
# para curar la base
bd.original.vivienda<-read.csv("conjunto_de_datos_tvivienda_ecovid_ed_2020.csv")
bd.vivienda<-bd.original.vivienda[ ,-c(2,3,4,5,6,7,8,9,10,11,12,13,
                                         14,15,16,17,18,19,20,21,22,23,24,25,
                                         26,27,28,29, 64)]
# lo guardamos como csv para futuros trabajos
write.csv(bd.vivienda, "bd.vivienda.csv")

# Seleccionamos "bd.vivienda.csv" de Files e importamos
# Leemos y vemos la bd
bd.vivienda<-read.csv("bd.vivienda.csv")
View(bd.vivienda)
```

# **TICs** {.tabset}
### **Dispositivos con los que cuentan en su vivienda por entidad federativa**
## **Computadora de escritorio**
```{r}
# Hacemos nuestra primera gráfica (repetiremos este proceso en cada apartado)
ce<-ggplot(bd.vivienda, aes(x=ENT, y=P2_1_1, fill=P2_1_1)) + 
  geom_bar(position="dodge",stat = "identity" ) +
  xlab("No. de Entidad Federativa") +
  ylab("Sí = 1, No = 2") +
  ggtitle("Dispocisión de computadora de escritorio por entidad" ) +
  theme(plot.title = element_text(size=16))
ce
```

## **Computadora portátil**
```{r}
# Graficamos
cp<-ggplot(bd.vivienda, aes(x=ENT, y=P2_1_2, fill=P2_1_2)) + 
  geom_bar(position="dodge",stat = "identity" ) +
  xlab("No. de Entidad Federativa") +
  ylab("Sí = 1, No = 2") +
  ggtitle("Dispocisión de computadora portátil por entidad" ) +
  theme(plot.title = element_text(size=16))
cp
```

## **Televisión digital**
```{r}
# Graficamos
tv<-ggplot(bd.vivienda, aes(x=ENT, y=P2_1_3, fill=P2_1_3)) + 
  geom_bar(position="dodge",stat = "identity" ) +
  xlab("No. de Entidad Federativa") +
  ylab("Sí = 1, No = 2") +
  ggtitle("Dispocisión de TV digital por entidad" ) +
  theme(plot.title = element_text(size=16))
tv
```

## **Tablet**
```{r}
# Graficamos
t<-ggplot(bd.vivienda, aes(x=ENT, y=P2_1_4, fill=P2_1_4)) + 
  geom_bar(position="dodge",stat = "identity" ) +
  xlab("No. de Entidad Federativa") +
  ylab("Sí = 1, No = 2") +
  ggtitle("Dispocisión de tablet por entidad" ) +
  theme(plot.title = element_text(size=16))
t
```

## **Celular inteligente**
```{r}
# Graficamos
ci<-ggplot(bd.vivienda, aes(x=ENT, y=P2_1_5, fill=P2_1_5)) + 
  geom_bar(position="dodge",stat = "identity" ) +
  xlab("No. de Entidad Federativa") +
  ylab("Sí = 1, No = 2") +
  ggtitle("Dispocisión de celular inteligente por entidad" ) +
  theme(plot.title = element_text(size=16))
ci
```

## **Conexión a Internet fijo**
```{r}
# Graficamos
cif<-ggplot(bd.vivienda, aes(x=ENT, y=P2_1_6, fill=P2_1_6)) + 
  geom_bar(position="dodge",stat = "identity" ) +
  xlab("No. de Entidad Federativa") +
  ylab("No. de motivo") +
  ggtitle("Dispocisión de conexión a Internet fijo por entidad" ) +
  theme(plot.title = element_text(size=16))
cif
```

# **Carencia de Internet fijo**
### **Motivos por entidad federativa**
```{r}
# Graficamos
m.cif<-ggplot(bd.vivienda, aes(x=ENT, y=P2_2, fill=P2_2)) + 
  geom_bar(position="dodge",stat = "identity" ) +
  xlab("No. de Entidad Federativa") +
  ylab("No. de motivo") +
  ylim(0,6)+
  ggtitle("Motivos de carencia de Internet fijo por entidad federativa" ) +
  theme_ipsum() 
  theme(plot.title = element_text(size=14))
m.cif
```
## **Gastos inesperados para atender las clases por entidad federativa**

### **Internet fijo**
```{r}
# Graficamos
g.if<-ggplot(bd.vivienda, aes(x=ENT, y=P4_1_1, fill=P4_1_1)) + 
  geom_bar(position="dodge",stat = "identity" ) +
  xlab("No. de Entidad Federativa") +
  ylab("Sí = 1, No = 2") +
  ggtitle("Gastos por entidad federativa" ) +
  theme(plot.title = element_text(size=14))
# La razón por la que salen esas dos barras largas es por los elementos NA,
# tenemos que ver cómo eliminarlos o cómo considerarlos un factor = 3
g.if
```


# Variables relacionadas con el módulo de aprendizaje {.tabset}
```{r}
# Cargamos nuestras librerías
library(ggplot2)
library(viridisLite)
library(hrbrthemes)
# Leemos la base original y la curamos
bd.original.modulo<-read.csv("conjunto_de_datos_tmodulo_ecovid_ed_2020.csv")
bd.modulo<-bd.original.modulo[ ,-c(2,3,4,73)]                                 
write.csv(bd.modulo, "bd.modulo.csv")
# Seleccionamos "bd.modulo.csv" de Files e importamos

# Leemos y vemos la bd
bd.modulo<-read.csv("bd.modulo.csv")
View(bd.modulo)
```


## Razones para no concluir el ciclo escolar pasado
### Por COVID 19
```{r}
# Cargamos las librerías
library(ggplot2)
library(viridisLite)
library(hrbrthemes)

# Graficamos
g1<-ggplot(bd.modulo, aes(x=ENT, y=P3_8, fill=P3_8)) + 
  geom_bar(position="dodge",stat = "identity" ) +
  facet_wrap(~SEXO) +
  xlab("No. de Entidad Federativa, 1 = Hombre, 2 = Mujer") +
  ylab("1 = sí, 2 = no") +
  ggtitle("Abandono por COVID 19 por entidad federativa y sexo" ) +
  theme(plot.title = element_text(size=14))
g1
```

### Por carencia de TICs
```{r}
# Graficamos
g2<-ggplot(bd.modulo, aes(x=ENT, y=P3_9_1, fill=P3_9_1)) + 
  geom_bar(position="dodge",stat = "identity" ) +
  facet_wrap(~SEXO) +
  xlab("No. de Entidad Federativa, 1 = Hombre, 2 = Mujer") +
  ylab("1 = sí, 2 = no") +
  ggtitle("Abandono por carencia de TICs por entidad federativa y sexo" ) +
  theme(plot.title = element_text(size=14))
g2
```

### Por pérdida/reducción de ingresos familiares 
```{r}
# Graficamos
g3<-ggplot(bd.modulo, aes(x=ENT, y=P3_9_2, fill=P3_9_2)) + 
  geom_bar(position="dodge",stat = "identity" ) +
  facet_wrap(~SEXO) +
  xlab("No. de Entidad Federativa, 1 = Hombre, 2 = Mujer") +
  ylab("1 = sí, 2 = no") +
  ggtitle("Abandono por pérdida de ingresos por entidad federativa y sexo" ) +
  theme(plot.title = element_text(size=14))
g3
```

### Por pérdida de contacto con profesores/ compañeros o por no poder hacer las tareas
```{r}
# Graficamos
g4<-ggplot(bd.modulo, aes(x=ENT, y=P3_9_4, fill=P3_9_4)) + 
  geom_bar(position="dodge",stat = "identity" ) +
  facet_wrap(~SEXO) +
  xlab("No. de Entidad Federativa, 1 = Hombre, 2 = Mujer") +
  ylab("1 = sí, 2 = no") +
  ggtitle("Abandono por pérdida de contacto profesor/comapañeros" ) +
  theme(plot.title = element_text(size=14))
g4
```

### Por familiar enfermo/fallecido de COVID 19
```{r}
# Graficamos
g5<-ggplot(bd.modulo, aes(x=ENT, y=P3_9_5, fill=P3_9_5)) + 
  geom_bar(position="dodge",stat = "identity" ) +
  facet_wrap(~SEXO) +
  xlab("No. de Entidad Federativa, 1 = Hombre, 2 = Mujer") +
  ylab("1 = sí, 2 = no") +
  ggtitle("Abandono por pérdida de ingresos por entidad federativa y sexo" ) +
  theme(plot.title = element_text(size=14))
g5
```

### Por cierre definitivo del plantel educativo
```{r}
# Graficamos
g6<-ggplot(bd.modulo, aes(x=ENT, y=P3_9_6, fill=P3_9_6)) + 
  geom_bar(position="dodge",stat = "identity" ) +
  facet_wrap(~SEXO) +
  xlab("No. de Entidad Federativa, 1 = Hombre, 2 = Mujer") +
  ylab("1 = sí, 2 = no") +
  ggtitle("Abandono por cierre definitivo de plantel por entidad federativa y sexo" ) +
  theme(plot.title = element_text(size=14))
g6
```

### Por ausencia de tutor
```{r}
# Graficamos
g7<-ggplot(bd.modulo, aes(x=ENT, y=P3_9_7, fill=P3_9_7)) + 
  geom_bar(position="dodge",stat = "identity" ) +
  facet_wrap(~SEXO) +
  xlab("No. de Entidad Federativa, 1 = Hombre, 2 = Mujer") +
  ylab("1 = sí, 2 = no") +
  ggtitle("Abamdono por ausencia de tutor por entidad federativa y sexo" ) +
  theme(plot.title = element_text(size=14))
g7
```

### Por considerar poco funcionales las clases a distancia
```{r}
# Graficamos
g8<-ggplot(bd.modulo, aes(x=ENT, y=P3_9_8, fill=P3_9_8)) + 
  geom_bar(position="dodge",stat = "identity" ) +
  facet_wrap(~SEXO) +
  xlab("No. de Entidad Federativa, 1 = Hombre, 2 = Mujer") +
  ylab("1 = sí, 2 = no") +
  ggtitle("Abandono por poca funcionalidad de clases en línea federativa y sexo" ) +
  theme(plot.title = element_text(size=14))
g8
```


## Razones para no cursar el presente ciclo escolar
```{r}

```


### Razones para cambiar de escuela
```{r}

```

## TICs
### Uso de TICs durante el ciclo escolar pasado
```{r}

```

### Uso de TICs durante el presente año escolar
```{r}

```
