---
title: "Tarea 04: Visualización preliminar de datos (Versión 2)"
author: "Sofía Palacios Cuevas"
date: "29/9/2021"
output: html_document
---

```{r setup, include=FALSE}
knitr::opts_chunk$set(echo = TRUE)
```

# **Menú principal** {.tabset}

## **INTRO**
<div align="justify"><p>En esta actividad realizamos, mediante gráficos sencillos, una visualización preliminar de cada una de nuestras variables de interés.</p><p>Después de analizar la base de datos "bd.modulo" nos damos cuenta de que podríamos dividir nuestras variables de interés de la siguiente forma:<p></div>

|Variables propias de los sujetos | Variables que describen la situación académica de los sujetos|
|---------------------------------|----------------------------------------------------------------|
| ENT </br> SEXO </br> EDAD </br> NIV | Razones para no concluir el ciclo escolar pasado </br> Razones para no cursar el ciclo escolar actual </br> Razones de cambio de escuela </br> TICs usadas durante el ciclo escolar pasado </br> TICs usadas durante el presente ciclo escolar|

<div align="justify"><p>Nótese que las "variables" listadas en la columna **Variables que describen la situación académica de los sujetos** no son las variables en sí, sino el nombre del grupo de variables a las que representan. Recordemos que decidimos mantener el nombre originial de dichas variables, puesto que sus nombres hacían referencia a la pregunta cuya respuesta representan.</p> <p>En las pestañas siguientes del menú se encuentra cómo se organizan nuestras variables de interás en los grupos listados en la tabla previa. Así mismo, se puede acceder a las gráficas generadas para interpretar la información de cada grupo de variables.</p></div>

## **GRUPOS**

|Grupo | Variables representadas |
|:------|:-------------------------|
|Razones para no concluir el pasado ciclo escolar| P3_7, P3_8, P3_9_1, P3_9_2, P3_9_3, P3_9_4, P3_9_5, P3_9_6, P3_9_7, P3_9_8, P3_9_9, P3_10 |
|Razones para no cursar el presente ciclo escolar| P3_14, P3_16, P3_17_1, P3_17_2, P3_17_3, P3_17_4, P3_17_5, P3_17_6, P3_17_7, P3_17_8, P3_18 |
|Razones de cambio de escuela| P3_19_1, P3_19_2, P3_19_3, P3_19_4, P3_19_5, P3_19_6,  P3_19_7, P3_19_8 |
|TICs usadas durante el pasado ciclo escolar| P3_12_1, P3_12_2, P3_12_3, P3_12_4, P3_12_5, P3_12_6, P3_12_7, P3_12_8, P3_12A, P3_13|
|TICs usadas durante el presente ciclo escolar|P3_21_1, P3_21_2, P3_21_3, P3_21_4, P3_21_5, P3_21_6, P3_21_7, P3_21A, P3_21B|

## **LECTURA**

<div align = "justify">Recapitularemos desde el curado de la base de datos. </div>
```{r}
# Cargamos nuestras librerías
library(ggplot2)
library(viridisLite)
library(hrbrthemes)

# Leemos la base original y la curamos
bd.original.modulo<-read.csv("conjunto_de_datos_tmodulo_ecovid_ed_2020.csv")

# Lo vemos
View(bd.original.modulo)

bd.modulo<-bd.original.modulo[ ,-c(2,3,4,8,9,10,23,35,64,65,66,67,
68,69,70,71,72,73)]
# Ahora tenemos una base de datos de 11080 obs. de 55 variables

#Omitimos los NA
#bd.modulo<-na.omit(bd.modulo)
# Si lo hago, me borra las observaciones :(

# guardamos bd.modulo como csv para añadirlo después al repositorio
write.csv(bd.modulo, "bd.modulo.csv")

# Leemos y vemos la bd (en caso de empesar a graficar usando el csv)
# bd.modulo<-read.csv("bd.modulo.csv")
View(bd.modulo)
```

## **CÓDIGO GRÁFICAS**
```{r}
# Llamamos nuestras librerías

library(ggplot2)
library(viridisLite)
library(viridis)
library(hrbrthemes)

# Comandos para obtener las gráficas

## Por ENT
#### Razones para no concluir el pasado ciclo escolar

gp3_7_ENT <- ggplot(bd.modulo, aes(x=ENT, y = 2, fill = P3_7 ) )+
  geom_bar(postition = "dodge", stat = "identity") +
  facet_wrap(~P3_7) +
  theme_ipsum() +
  ggtitle("No concluyó pasado ciclo escolar" ) +
  theme(plot.title = element_text(size=16))

gp3_8_ENT <- ggplot(bd.modulo, aes(x=ENT, y = 2, fill = P3_8 ) )+
  geom_bar(postition = "dodge", stat = "identity") +
  facet_wrap(~P3_8) +
  theme_ipsum() +
  ggtitle("No concluyó por COVID 19" ) +
  theme(plot.title = element_text(size=16))

gp3_9_1_ENT <- ggplot(bd.modulo, aes(x=ENT, y = 2, fill = P3_9_1) )+
  geom_bar(postition = "dodge", stat = "identity") +
  facet_wrap(~P3_9_1) +
  theme_ipsum() +
  ggtitle("No concluyó por falta de TICs" ) +
  theme(plot.title = element_text(size=16))

gp3_9_2_ENT <- ggplot(bd.modulo, aes(x=ENT, y = 2, fill = P3_9_2) )+
  geom_bar(postition = "dodge", stat = "identity") +
  facet_wrap(~P3_9_2) +
  theme_ipsum() +
  ggtitle("No concluyó por " ) +
  theme(plot.title = element_text(size=16))

gp3_9_3_ENT <- ggplot(bd.modulo, aes(x=ENT, y = 2, fill = P3_9_3) )+
  geom_bar(postition = "dodge", stat = "identity") +
  facet_wrap(~P3_9_3) +
  theme_ipsum() +
  ggtitle("No concluyó por " ) +
  theme(plot.title = element_text(size=16))

gp3_9_4_ENT <- ggplot(bd.modulo, aes(x=ENT, y = 2, fill = P3_9_4) )+
  geom_bar(postition = "dodge", stat = "identity") +
  facet_wrap(~P3_9_4) +
  theme_ipsum() +
  ggtitle("No concluyó por " ) +
  theme(plot.title = element_text(size=16))

gp3_9_5_ENT <- ggplot(bd.modulo, aes(x=ENT, y = 2, fill = P3_9_5) )+
  geom_bar(postition = "dodge", stat = "identity") +
  facet_wrap(~P3_9_5) +
  theme_ipsum() +
  ggtitle("No concluyó por " ) +
  theme(plot.title = element_text(size=16))

gp3_9_6_ENT <- ggplot(bd.modulo, aes(x=ENT, y = 2, fill = P3_9_6) )+
  geom_bar(postition = "dodge", stat = "identity") +
  facet_wrap(~P3_9_6) +
  theme_ipsum() +
  ggtitle("No concluyó por " ) +
  theme(plot.title = element_text(size=16))

gp3_9_7_ENT <- ggplot(bd.modulo, aes(x=ENT, y = 2, fill = P3_9_7) )+
  geom_bar(postition = "dodge", stat = "identity") +
  facet_wrap(~P3_9_7) +
  theme_ipsum() +
  ggtitle("No concluyó por " ) +
  theme(plot.title = element_text(size=16))

gp3_9_8_ENT <- ggplot(bd.modulo, aes(x=ENT, y = 2, fill = P3_9_8) )+
  geom_bar(postition = "dodge", stat = "identity") +
  facet_wrap(~P3_9_8) +
  theme_ipsum() +
  ggtitle("No concluyó por " ) +
  theme(plot.title = element_text(size=16))

gp3_9_9_ENT <- ggplot(bd.modulo, aes(x=ENT, y = 2, fill = P3_9_9) )+
  geom_bar(postition = "dodge", stat = "identity") +
  facet_wrap(~P3_9_9) +
  theme_ipsum() +
  ggtitle("No concluyó por " ) +
  theme(plot.title = element_text(size=16))

gp3_10_ENT <- ggplot(bd.modulo, aes(x=ENT, y = 2, fill = P3_10) )+
  geom_bar(postition = "dodge", stat = "identity") +
  facet_wrap(~P3_10) +
  theme_ipsum() +
  ggtitle("No concluyó por " ) +
  theme(plot.title = element_text(size=16))

#### Razones para no cursar el presente ciclo escolar

gp3_14_ENT <- ggplot(bd.modulo, aes(x=ENT, y = 2, fill = P3_14) )+
  geom_bar(postition = "dodge", stat = "identity") +
  facet_wrap(~P3_14) +
  theme_ipsum() +
  ggtitle("No concluyó por " ) +
  theme(plot.title = element_text(size=16))

gp3_16_ENT <- ggplot(bd.modulo, aes(x=ENT, y = 2, fill = P3_16) )+
  geom_bar(postition = "dodge", stat = "identity") +
  facet_wrap(~P3_16) +
  theme_ipsum() +
  ggtitle("No concluyó por " ) +
  theme(plot.title = element_text(size=16))

gp3_17_1_ENT <- ggplot(bd.modulo, aes(x=ENT, y = 2, fill = P3_17_1) )+
  geom_bar(postition = "dodge", stat = "identity") +
  facet_wrap(~P3_17_1) +
  theme_ipsum() +
  ggtitle("No concluyó por " ) +
  theme(plot.title = element_text(size=16))

gp3_17_2_ENT <- ggplot(bd.modulo, aes(x=ENT, y = 2, fill = P3_17_2) )+
  geom_bar(postition = "dodge", stat = "identity") +
  facet_wrap(~P3_17_2) +
  theme_ipsum() +
  ggtitle("No concluyó por " ) +
  theme(plot.title = element_text(size=16))

gp3_17_3_ENT <- ggplot(bd.modulo, aes(x=ENT, y = 2, fill = P3_17_3) )+
  geom_bar(postition = "dodge", stat = "identity") +
  facet_wrap(~P3_17_3) +
  theme_ipsum() +
  ggtitle("No concluyó por " ) +
  theme(plot.title = element_text(size=16))

gp3_17_4_ENT <- ggplot(bd.modulo, aes(x=ENT, y = 2, fill = P3_17_4) )+
  geom_bar(postition = "dodge", stat = "identity") +
  facet_wrap(~P3_17_4) +
  theme_ipsum() +
  ggtitle("No concluyó por " ) +
  theme(plot.title = element_text(size=16))

gp3_17_5_ENT <- ggplot(bd.modulo, aes(x=ENT, y = 2, fill = P3_17_5) )+
  geom_bar(postition = "dodge", stat = "identity") +
  facet_wrap(~P3_17_5) +
  theme_ipsum() +
  ggtitle("No concluyó por " ) +
  theme(plot.title = element_text(size=16))

gp3_17_6_ENT <- ggplot(bd.modulo, aes(x=ENT, y = 2, fill = P3_17_6) )+
  geom_bar(postition = "dodge", stat = "identity") +
  facet_wrap(~P3_17_6) +
  theme_ipsum() +
  ggtitle("No concluyó por " ) +
  theme(plot.title = element_text(size=16))

gp3_17_7_ENT <- ggplot(bd.modulo, aes(x=ENT, y = 2, fill = P3_17_7) )+
  geom_bar(postition = "dodge", stat = "identity") +
  facet_wrap(~P3_17_7) +
  theme_ipsum() +
  ggtitle("No concluyó por " ) +
  theme(plot.title = element_text(size=16))

gp3_17_8_ENT <- ggplot(bd.modulo, aes(x=ENT, y = 2, fill = P3_17_8) )+
  geom_bar(postition = "dodge", stat = "identity") +
  facet_wrap(~P3_17_8) +
  theme_ipsum() +
  ggtitle("No concluyó por " ) +
  theme(plot.title = element_text(size=16))

gp3_18_ENT <- ggplot(bd.modulo, aes(x=ENT, y = 2, fill = P3_18) )+
  geom_bar(postition = "dodge", stat = "identity") +
  facet_wrap(~P3_18) +
  theme_ipsum() +
  ggtitle("No concluyó por " ) +
  theme(plot.title = element_text(size=16))


#### Razones de cambio de escuela

gp3_19_1_ENT <- ggplot(bd.modulo, aes(x=ENT, y = 2, fill = P3_19_1) )+
  geom_bar(postition = "dodge", stat = "identity") +
  facet_wrap(~P3_19_1) +
  theme_ipsum() +
  ggtitle("No concluyó por " ) +
  theme(plot.title = element_text(size=16))

gp3_19_2_ENT <- ggplot(bd.modulo, aes(x=ENT, y = 2, fill = P3_19_2) )+
  geom_bar(postition = "dodge", stat = "identity") +
  facet_wrap(~P3_19_2) +
  theme_ipsum() +
  ggtitle("No concluyó por " ) +
  theme(plot.title = element_text(size=16))

gp3_19_3_ENT <- ggplot(bd.modulo, aes(x=ENT, y = 2, fill = P3_19_3) )+
  geom_bar(postition = "dodge", stat = "identity") +
  facet_wrap(~P3_19_3) +
  theme_ipsum() +
  ggtitle("No concluyó por " ) +
  theme(plot.title = element_text(size=16))

gp3_19_4_ENT <- ggplot(bd.modulo, aes(x=ENT, y = 2, fill = P3_19_4) )+
  geom_bar(postition = "dodge", stat = "identity") +
  facet_wrap(~P3_19_4) +
  theme_ipsum() +
  ggtitle("No concluyó por " ) +
  theme(plot.title = element_text(size=16))

gp3_19_5_ENT <- ggplot(bd.modulo, aes(x=ENT, y = 2, fill = P3_19_5) )+
  geom_bar(postition = "dodge", stat = "identity") +
  facet_wrap(~P3_19_5) +
  theme_ipsum() +
  ggtitle("No concluyó por " ) +
  theme(plot.title = element_text(size=16))

gp3_19_6_ENT <- ggplot(bd.modulo, aes(x=ENT, y = 2, fill = P3_19_6) )+
  geom_bar(postition = "dodge", stat = "identity") +
  facet_wrap(~P3_19_6) +
  theme_ipsum() +
  ggtitle("No concluyó por " ) +
  theme(plot.title = element_text(size=16))

gp3_19_7_ENT <- ggplot(bd.modulo, aes(x=ENT, y = 2, fill = P3_19_7) )+
  geom_bar(postition = "dodge", stat = "identity") +
  facet_wrap(~P3_19_7) +
  theme_ipsum() +
  ggtitle("No concluyó por " ) +
  theme(plot.title = element_text(size=16))

gp3_19_8_ENT <- ggplot(bd.modulo, aes(x=ENT, y = 2, fill = P3_19_8) )+
  geom_bar(postition = "dodge", stat = "identity") +
  facet_wrap(~P3_19_8) +
  theme_ipsum() +
  ggtitle("No concluyó por " ) +
  theme(plot.title = element_text(size=16))

#### TICs usadas durante el pasado ciclo escolar

gp3_12_1_ENT <- ggplot(bd.modulo, aes(x=ENT, y = 2, fill = P3_12_1) )+
  geom_bar(postition = "dodge", stat = "identity") +
  facet_wrap(~P3_12_1) +
  theme_ipsum() +
  ggtitle("No concluyó por " ) +
  theme(plot.title = element_text(size=16))

gp3_12_2_ENT <- ggplot(bd.modulo, aes(x=ENT, y = 2, fill = P3_12_2) )+
  geom_bar(postition = "dodge", stat = "identity") +
  facet_wrap(~P3_12_2) +
  theme_ipsum() +
  ggtitle("No concluyó por " ) +
  theme(plot.title = element_text(size=16))

gp3_12_3_ENT <- ggplot(bd.modulo, aes(x=ENT, y = 2, fill = P3_12_3) )+
  geom_bar(postition = "dodge", stat = "identity") +
  facet_wrap(~P3_12_3) +
  theme_ipsum() +
  ggtitle("No concluyó por " ) +
  theme(plot.title = element_text(size=16))

gp3_12_4_ENT <- ggplot(bd.modulo, aes(x=ENT, y = 2, fill = P3_12_4) )+
  geom_bar(postition = "dodge", stat = "identity") +
  facet_wrap(~P3_12_4) +
  theme_ipsum() +
  ggtitle("No concluyó por " ) +
  theme(plot.title = element_text(size=16))

gp3_12_5_ENT <- ggplot(bd.modulo, aes(x=ENT, y = 2, fill = P3_12_5) )+
  geom_bar(postition = "dodge", stat = "identity") +
  facet_wrap(~P3_12_5) +
  theme_ipsum() +
  ggtitle("No concluyó por " ) +
  theme(plot.title = element_text(size=16))

gp3_12_6_ENT <- ggplot(bd.modulo, aes(x=ENT, y = 2, fill = P3_12_6) )+
  geom_bar(postition = "dodge", stat = "identity") +
  facet_wrap(~P3_12_6) +
  theme_ipsum() +
  ggtitle("No concluyó por " ) +
  theme(plot.title = element_text(size=16))

gp3_12_7_ENT <- ggplot(bd.modulo, aes(x=ENT, y = 2, fill = P3_12_7) )+
  geom_bar(postition = "dodge", stat = "identity") +
  facet_wrap(~P3_12_7) +
  theme_ipsum() +
  ggtitle("No concluyó por " ) +
  theme(plot.title = element_text(size=16))

gp3_12_8_ENT <- ggplot(bd.modulo, aes(x=ENT, y = 2, fill = P3_12_8) )+
  geom_bar(postition = "dodge", stat = "identity") +
  facet_wrap(~P3_12_8) +
  theme_ipsum() +
  ggtitle("No concluyó por " ) +
  theme(plot.title = element_text(size=16))

gp3_12A_ENT <- ggplot(bd.modulo, aes(x=ENT, y = 2, fill = P3_12A) )+
  geom_bar(postition = "dodge", stat = "identity") +
  facet_wrap(~P3_12A) +
  theme_ipsum() +
  ggtitle("No concluyó por " ) +
  theme(plot.title = element_text(size=16))

gp3_13_ENT <- ggplot(bd.modulo, aes(x=ENT, y = 2, fill = P3_13) )+
  geom_bar(postition = "dodge", stat = "identity") +
  facet_wrap(~P3_13) +
  theme_ipsum() +
  ggtitle("No concluyó por " ) +
  theme(plot.title = element_text(size=16))


#### TICs usadas durante el presente ciclo escolar

gp3_21_1_ENT <- ggplot(bd.modulo, aes(x=ENT, y = 2, fill = P3_21_1) )+
  geom_bar(postition = "dodge", stat = "identity") +
  facet_wrap(~P3_21_1) +
  theme_ipsum() +
  ggtitle("No concluyó por " ) +
  theme(plot.title = element_text(size=16))

gp3_21_2_ENT <- ggplot(bd.modulo, aes(x=ENT, y = 2, fill = P3_21_2) )+
  geom_bar(postition = "dodge", stat = "identity") +
  facet_wrap(~P3_21_2) +
  theme_ipsum() +
  ggtitle("No concluyó por " ) +
  theme(plot.title = element_text(size=16))

gp3_21_3_ENT <- ggplot(bd.modulo, aes(x=ENT, y = 2, fill = P3_21_3) )+
  geom_bar(postition = "dodge", stat = "identity") +
  facet_wrap(~P3_21_3) +
  theme_ipsum() +
  ggtitle("No concluyó por " ) +
  theme(plot.title = element_text(size=16))

gp3_21_4_ENT <- ggplot(bd.modulo, aes(x=ENT, y = 2, fill = P3_21_4) )+
  geom_bar(postition = "dodge", stat = "identity") +
  facet_wrap(~P3_21_4) +
  theme_ipsum() +
  ggtitle("No concluyó por " ) +
  theme(plot.title = element_text(size=16))

gp3_21_5_ENT <- ggplot(bd.modulo, aes(x=ENT, y = 2, fill = P3_21_5) )+
  geom_bar(postition = "dodge", stat = "identity") +
  facet_wrap(~P3_21_5) +
  theme_ipsum() +
  ggtitle("No concluyó por " ) +
  theme(plot.title = element_text(size=16))

gp3_21_6_ENT <- ggplot(bd.modulo, aes(x=ENT, y = 2, fill = P3_21_6) )+
  geom_bar(postition = "dodge", stat = "identity") +
  facet_wrap(~P3_21_6) +
  theme_ipsum() +
  ggtitle("No concluyó por " ) +
  theme(plot.title = element_text(size=16))

gp3_21_7_ENT <- ggplot(bd.modulo, aes(x=ENT, y = 2, fill = P3_21_7) )+
  geom_bar(postition = "dodge", stat = "identity") +
  facet_wrap(~P3_21_7) +
  theme_ipsum() +
  ggtitle("No concluyó por " ) +
  theme(plot.title = element_text(size=16))

gp3_21A_ENT <- ggplot(bd.modulo, aes(x=ENT, y = 2, fill = P3_21A) )+
  geom_bar(postition = "dodge", stat = "identity") +
  facet_wrap(~P3_21A) +
  theme_ipsum() +
  ggtitle("No concluyó por " ) +
  theme(plot.title = element_text(size=16))

gp3_21B_ENT <- ggplot(bd.modulo, aes(x=ENT, y = 2, fill = P3_21B) )+
  geom_bar(postition = "dodge", stat = "identity") +
  facet_wrap(~P3_21B) +
  theme_ipsum() +
  ggtitle("No concluyó por " ) +
  theme(plot.title = element_text(size=16))

## Por SEXO
#### Razones para no concluir el pasado ciclo escolar

gp3_7_SEXO <- ggplot(bd.modulo, aes(x=SEXO, y = 2, fill = P3_7 ) )+
  geom_bar(postition = "dodge", stat = "identity") +
  facet_wrap(~P3_7) +
  theme_ipsum() +
  ggtitle("No concluyó pasado ciclo escolar" ) +
  theme(plot.title = element_text(size=16))

gp3_8_SEXO<- ggplot(bd.modulo, aes(x=SEXO, y = 2, fill = P3_8 ) )+
  geom_bar(postition = "dodge", stat = "identity") +
  facet_wrap(~P3_8) +
  theme_ipsum() +
  ggtitle("No concluyó por COVID 19" ) +
  theme(plot.title = element_text(size=16))

gp3_9_1_SEXO <- ggplot(bd.modulo, aes(x=SEXO, y = 2, fill = P3_9_1) )+
  geom_bar(postition = "dodge", stat = "identity") +
  facet_wrap(~P3_9_1) +
  theme_ipsum() +
  ggtitle("No concluyó por falta de TICs" ) +
  theme(plot.title = element_text(size=16))

gp3_9_2_SEXO <- ggplot(bd.modulo, aes(x=SEXO, y = 2, fill = P3_9_2) )+
  geom_bar(postition = "dodge", stat = "identity") +
  facet_wrap(~P3_9_2) +
  theme_ipsum() +
  ggtitle("No concluyó por " ) +
  theme(plot.title = element_text(size=16))

gp3_9_3_SEXO <- ggplot(bd.modulo, aes(x=SEXO, y = 2, fill = P3_9_3) )+
  geom_bar(postition = "dodge", stat = "identity") +
  facet_wrap(~P3_9_3) +
  theme_ipsum() +
  ggtitle("No concluyó por " ) +
  theme(plot.title = element_text(size=16))

gp3_9_4_SEXO <- ggplot(bd.modulo, aes(x=SEXO, y = 2, fill = P3_9_4) )+
  geom_bar(postition = "dodge", stat = "identity") +
  facet_wrap(~P3_9_4) +
  theme_ipsum() +
  ggtitle("No concluyó por " ) +
  theme(plot.title = element_text(size=16))

gp3_9_5_SEXO <- ggplot(bd.modulo, aes(x=SEXO, y = 2, fill = P3_9_5) )+
  geom_bar(postition = "dodge", stat = "identity") +
  facet_wrap(~P3_9_5) +
  theme_ipsum() +
  ggtitle("No concluyó por " ) +
  theme(plot.title = element_text(size=16))

gp3_9_6_SEXO <- ggplot(bd.modulo, aes(x=SEXO, y = 2, fill = P3_9_6) )+
  geom_bar(postition = "dodge", stat = "identity") +
  facet_wrap(~P3_9_6) +
  theme_ipsum() +
  ggtitle("No concluyó por " ) +
  theme(plot.title = element_text(size=16))

gp3_9_7_SEXO <- ggplot(bd.modulo, aes(x=SEXO, y = 2, fill = P3_9_7) )+
  geom_bar(postition = "dodge", stat = "identity") +
  facet_wrap(~P3_9_7) +
  theme_ipsum() +
  ggtitle("No concluyó por " ) +
  theme(plot.title = element_text(size=16))

gp3_9_8_SEXO <- ggplot(bd.modulo, aes(x=SEXO, y = 2, fill = P3_9_8) )+
  geom_bar(postition = "dodge", stat = "identity") +
  facet_wrap(~P3_9_8) +
  theme_ipsum() +
  ggtitle("No concluyó por " ) +
  theme(plot.title = element_text(size=16))

gp3_9_9_SEXO <- ggplot(bd.modulo, aes(x=SEXO, y = 2, fill = P3_9_9) )+
  geom_bar(postition = "dodge", stat = "identity") +
  facet_wrap(~P3_9_9) +
  theme_ipsum() +
  ggtitle("No concluyó por " ) +
  theme(plot.title = element_text(size=16))

gp3_10_SEXO <- ggplot(bd.modulo, aes(x=SEXO, y = 2, fill = P3_10) )+
  geom_bar(postition = "dodge", stat = "identity") +
  facet_wrap(~P3_10) +
  theme_ipsum() +
  ggtitle("No concluyó por " ) +
  theme(plot.title = element_text(size=16))

#### Razones para no cursar el presente ciclo escolar

gp3_14_SEXO <- ggplot(bd.modulo, aes(x=SEXO, y = 2, fill = P3_14) )+
  geom_bar(postition = "dodge", stat = "identity") +
  facet_wrap(~P3_14) +
  theme_ipsum() +
  ggtitle("No concluyó por " ) +
  theme(plot.title = element_text(size=16))

gp3_16_SEXO <- ggplot(bd.modulo, aes(x=SEXO, y = 2, fill = P3_16) )+
  geom_bar(postition = "dodge", stat = "identity") +
  facet_wrap(~P3_16) +
  theme_ipsum() +
  ggtitle("No concluyó por " ) +
  theme(plot.title = element_text(size=16))

gp3_17_1_SEXO <- ggplot(bd.modulo, aes(x=SEXO, y = 2, fill = P3_17_1) )+
  geom_bar(postition = "dodge", stat = "identity") +
  facet_wrap(~P3_17_1) +
  theme_ipsum() +
  ggtitle("No concluyó por " ) +
  theme(plot.title = element_text(size=16))

gp3_17_2_SEXO <- ggplot(bd.modulo, aes(x=SEXO, y = 2, fill = P3_17_2) )+
  geom_bar(postition = "dodge", stat = "identity") +
  facet_wrap(~P3_17_2) +
  theme_ipsum() +
  ggtitle("No concluyó por " ) +
  theme(plot.title = element_text(size=16))

gp3_17_3_SEXO <- ggplot(bd.modulo, aes(x=SEXO, y = 2, fill = P3_17_3) )+
  geom_bar(postition = "dodge", stat = "identity") +
  facet_wrap(~P3_17_3) +
  theme_ipsum() +
  ggtitle("No concluyó por " ) +
  theme(plot.title = element_text(size=16))

gp3_17_4_SEXO <- ggplot(bd.modulo, aes(x=SEXO, y = 2, fill = P3_17_4) )+
  geom_bar(postition = "dodge", stat = "identity") +
  facet_wrap(~P3_17_4) +
  theme_ipsum() +
  ggtitle("No concluyó por " ) +
  theme(plot.title = element_text(size=16))

gp3_17_5_SEXO <- ggplot(bd.modulo, aes(x=SEXO, y = 2, fill = P3_17_5) )+
  geom_bar(postition = "dodge", stat = "identity") +
  facet_wrap(~P3_17_5) +
  theme_ipsum() +
  ggtitle("No concluyó por " ) +
  theme(plot.title = element_text(size=16))

gp3_17_6_SEXO <- ggplot(bd.modulo, aes(x=SEXO, y = 2, fill = P3_17_6) )+
  geom_bar(postition = "dodge", stat = "identity") +
  facet_wrap(~P3_17_6) +
  theme_ipsum() +
  ggtitle("No concluyó por " ) +
  theme(plot.title = element_text(size=16))

gp3_17_7_SEXO <- ggplot(bd.modulo, aes(x=SEXO, y = 2, fill = P3_17_7) )+
  geom_bar(postition = "dodge", stat = "identity") +
  facet_wrap(~P3_17_7) +
  theme_ipsum() +
  ggtitle("No concluyó por " ) +
  theme(plot.title = element_text(size=16))

gp3_17_8_SEXO <- ggplot(bd.modulo, aes(x=SEXO, y = 2, fill = P3_17_8) )+
  geom_bar(postition = "dodge", stat = "identity") +
  facet_wrap(~P3_17_8) +
  theme_ipsum() +
  ggtitle("No concluyó por " ) +
  theme(plot.title = element_text(size=16))

gp3_18_SEXO <- ggplot(bd.modulo, aes(x=SEXO, y = 2, fill = P3_18) )+
  geom_bar(postition = "dodge", stat = "identity") +
  facet_wrap(~P3_18) +
  theme_ipsum() +
  ggtitle("No concluyó por " ) +
  theme(plot.title = element_text(size=16))


#### Razones de cambio de escuela

gp3_19_1_SEXO <- ggplot(bd.modulo, aes(x=SEXO, y = 2, fill = P3_19_1) )+
  geom_bar(postition = "dodge", stat = "identity") +
  facet_wrap(~P3_19_1) +
  theme_ipsum() +
  ggtitle("No concluyó por " ) +
  theme(plot.title = element_text(size=16))

gp3_19_2_SEXO <- ggplot(bd.modulo, aes(x=SEXO, y = 2, fill = P3_19_2) )+
  geom_bar(postition = "dodge", stat = "identity") +
  facet_wrap(~P3_19_2) +
  theme_ipsum() +
  ggtitle("No concluyó por " ) +
  theme(plot.title = element_text(size=16))

gp3_19_3_SEXO <- ggplot(bd.modulo, aes(x=SEXO, y = 2, fill = P3_19_3) )+
  geom_bar(postition = "dodge", stat = "identity") +
  facet_wrap(~P3_19_3) +
  theme_ipsum() +
  ggtitle("No concluyó por " ) +
  theme(plot.title = element_text(size=16))

gp3_19_4_SEXO <- ggplot(bd.modulo, aes(x=SEXO, y = 2, fill = P3_19_4) )+
  geom_bar(postition = "dodge", stat = "identity") +
  facet_wrap(~P3_19_4) +
  theme_ipsum() +
  ggtitle("No concluyó por " ) +
  theme(plot.title = element_text(size=16))

gp3_19_5_SEXO <- ggplot(bd.modulo, aes(x=SEXO, y = 2, fill = P3_19_5) )+
  geom_bar(postition = "dodge", stat = "identity") +
  facet_wrap(~P3_19_5) +
  theme_ipsum() +
  ggtitle("No concluyó por " ) +
  theme(plot.title = element_text(size=16))

gp3_19_6_SEXO <- ggplot(bd.modulo, aes(x=SEXO, y = 2, fill = P3_19_6) )+
  geom_bar(postition = "dodge", stat = "identity") +
  facet_wrap(~P3_19_6) +
  theme_ipsum() +
  ggtitle("No concluyó por " ) +
  theme(plot.title = element_text(size=16))

gp3_19_7_SEXO <- ggplot(bd.modulo, aes(x=SEXO, y = 2, fill = P3_19_7) )+
  geom_bar(postition = "dodge", stat = "identity") +
  facet_wrap(~P3_19_7) +
  theme_ipsum() +
  ggtitle("No concluyó por " ) +
  theme(plot.title = element_text(size=16))

gp3_19_8_SEXO <- ggplot(bd.modulo, aes(x=SEXO, y = 2, fill = P3_19_8) )+
  geom_bar(postition = "dodge", stat = "identity") +
  facet_wrap(~P3_19_8) +
  theme_ipsum() +
  ggtitle("No concluyó por " ) +
  theme(plot.title = element_text(size=16))

#### TICs usadas durante el pasado ciclo escolar

gp3_12_1_SEXO <- ggplot(bd.modulo, aes(x=SEXO, y = 2, fill = P3_12_1) )+
  geom_bar(postition = "dodge", stat = "identity") +
  facet_wrap(~P3_12_1) +
  theme_ipsum() +
  ggtitle("No concluyó por " ) +
  theme(plot.title = element_text(size=16))

gp3_12_2_SEXO <- ggplot(bd.modulo, aes(x=SEXO, y = 2, fill = P3_12_2) )+
  geom_bar(postition = "dodge", stat = "identity") +
  facet_wrap(~P3_12_2) +
  theme_ipsum() +
  ggtitle("No concluyó por " ) +
  theme(plot.title = element_text(size=16))

gp3_12_3_SEXO <- ggplot(bd.modulo, aes(x=SEXO, y = 2, fill = P3_12_3) )+
  geom_bar(postition = "dodge", stat = "identity") +
  facet_wrap(~P3_12_3) +
  theme_ipsum() +
  ggtitle("No concluyó por " ) +
  theme(plot.title = element_text(size=16))

gp3_12_4_SEXO <- ggplot(bd.modulo, aes(x=SEXO, y = 2, fill = P3_12_4) )+
  geom_bar(postition = "dodge", stat = "identity") +
  facet_wrap(~P3_12_4) +
  theme_ipsum() +
  ggtitle("No concluyó por " ) +
  theme(plot.title = element_text(size=16))

gp3_12_5_SEXO <- ggplot(bd.modulo, aes(x=SEXO, y = 2, fill = P3_12_5) )+
  geom_bar(postition = "dodge", stat = "identity") +
  facet_wrap(~P3_12_5) +
  theme_ipsum() +
  ggtitle("No concluyó por " ) +
  theme(plot.title = element_text(size=16))

gp3_12_6_SEXO <- ggplot(bd.modulo, aes(x=SEXO, y = 2, fill = P3_12_6) )+
  geom_bar(postition = "dodge", stat = "identity") +
  facet_wrap(~P3_12_6) +
  theme_ipsum() +
  ggtitle("No concluyó por " ) +
  theme(plot.title = element_text(size=16))

gp3_12_7_SEXO <- ggplot(bd.modulo, aes(x=SEXO, y = 2, fill = P3_12_7) )+
  geom_bar(postition = "dodge", stat = "identity") +
  facet_wrap(~P3_12_7) +
  theme_ipsum() +
  ggtitle("No concluyó por " ) +
  theme(plot.title = element_text(size=16))

gp3_12_8_SEXO <- ggplot(bd.modulo, aes(x=SEXO, y = 2, fill = P3_12_8) )+
  geom_bar(postition = "dodge", stat = "identity") +
  facet_wrap(~P3_12_8) +
  theme_ipsum() +
  ggtitle("No concluyó por " ) +
  theme(plot.title = element_text(size=16))

gp3_12A_SEXO <- ggplot(bd.modulo, aes(x=SEXO, y = 2, fill = P3_12A) )+
  geom_bar(postition = "dodge", stat = "identity") +
  facet_wrap(~P3_12A) +
  theme_ipsum() +
  ggtitle("No concluyó por " ) +
  theme(plot.title = element_text(size=16))

gp3_13_SEXO <- ggplot(bd.modulo, aes(x=SEXO, y = 2, fill = P3_13) )+
  geom_bar(postition = "dodge", stat = "identity") +
  facet_wrap(~P3_13) +
  theme_ipsum() +
  ggtitle("No concluyó por " ) +
  theme(plot.title = element_text(size=16))


#### TICs usadas durante el presente ciclo escolar

gp3_21_1_SEXO <- ggplot(bd.modulo, aes(x=SEXO, y = 2, fill = P3_21_1) )+
  geom_bar(postition = "dodge", stat = "identity") +
  facet_wrap(~P3_21_1) +
  theme_ipsum() +
  ggtitle("No concluyó por " ) +
  theme(plot.title = element_text(size=16))

gp3_21_2_SEXO <- ggplot(bd.modulo, aes(x=SEXO, y = 2, fill = P3_21_2) )+
  geom_bar(postition = "dodge", stat = "identity") +
  facet_wrap(~P3_21_2) +
  theme_ipsum() +
  ggtitle("No concluyó por " ) +
  theme(plot.title = element_text(size=16))

gp3_21_3_SEXO <- ggplot(bd.modulo, aes(x=SEXO, y = 2, fill = P3_21_3) )+
  geom_bar(postition = "dodge", stat = "identity") +
  facet_wrap(~P3_21_3) +
  theme_ipsum() +
  ggtitle("No concluyó por " ) +
  theme(plot.title = element_text(size=16))

gp3_21_4_SEXO <- ggplot(bd.modulo, aes(x=SEXO, y = 2, fill = P3_21_4) )+
  geom_bar(postition = "dodge", stat = "identity") +
  facet_wrap(~P3_21_4) +
  theme_ipsum() +
  ggtitle("No concluyó por " ) +
  theme(plot.title = element_text(size=16))

gp3_21_5_SEXO <- ggplot(bd.modulo, aes(x=SEXO, y = 2, fill = P3_21_5) )+
  geom_bar(postition = "dodge", stat = "identity") +
  facet_wrap(~P3_21_5) +
  theme_ipsum() +
  ggtitle("No concluyó por " ) +
  theme(plot.title = element_text(size=16))

gp3_21_6_SEXO <- ggplot(bd.modulo, aes(x=SEXO, y = 2, fill = P3_21_6) )+
  geom_bar(postition = "dodge", stat = "identity") +
  facet_wrap(~P3_21_6) +
  theme_ipsum() +
  ggtitle("No concluyó por " ) +
  theme(plot.title = element_text(size=16))

gp3_21_7_SEXO <- ggplot(bd.modulo, aes(x=SEXO, y = 2, fill = P3_21_7) )+
  geom_bar(postition = "dodge", stat = "identity") +
  facet_wrap(~P3_21_7) +
  theme_ipsum() +
  ggtitle("No concluyó por " ) +
  theme(plot.title = element_text(size=16))

gp3_21A_SEXO <- ggplot(bd.modulo, aes(x=SEXO, y = 2, fill = P3_21A) )+
  geom_bar(postition = "dodge", stat = "identity") +
  facet_wrap(~P3_21A) +
  theme_ipsum() +
  ggtitle("No concluyó por " ) +
  theme(plot.title = element_text(size=16))

gp3_21B_SEXO <- ggplot(bd.modulo, aes(x=SEXO, y = 2, fill = P3_21B) )+
  geom_bar(postition = "dodge", stat = "identity") +
  facet_wrap(~P3_21B) +
  theme_ipsum() +
  ggtitle("No concluyó por " ) +
  theme(plot.title = element_text(size=16))


## Por EDAD

#### Razones para no concluir el pasado ciclo escolar

gp3_7_EDAD <- ggplot(bd.modulo, aes(x=EDAD, y = 2, fill = P3_7 ) )+
  geom_bar(postition = "dodge", stat = "identity") +
  facet_wrap(~P3_7) +
  theme_ipsum() +
  ggtitle("No concluyó pasado ciclo escolar" ) +
  theme(plot.title = element_text(size=16))

gp3_8_EDAD<- ggplot(bd.modulo, aes(x=EDAD, y = 2, fill = P3_8 ) )+
  geom_bar(postition = "dodge", stat = "identity") +
  facet_wrap(~P3_8) +
  theme_ipsum() +
  ggtitle("No concluyó por COVID 19" ) +
  theme(plot.title = element_text(size=16))

gp3_9_1_EDAD <- ggplot(bd.modulo, aes(x=EDAD, y = 2, fill = P3_9_1) )+
  geom_bar(postition = "dodge", stat = "identity") +
  facet_wrap(~P3_9_1) +
  theme_ipsum() +
  ggtitle("No concluyó por falta de TICs" ) +
  theme(plot.title = element_text(size=16))

gp3_9_2_EDAD <- ggplot(bd.modulo, aes(x=EDAD, y = 2, fill = P3_9_2) )+
  geom_bar(postition = "dodge", stat = "identity") +
  facet_wrap(~P3_9_2) +
  theme_ipsum() +
  ggtitle("No concluyó por " ) +
  theme(plot.title = element_text(size=16))

gp3_9_3_EDAD <- ggplot(bd.modulo, aes(x=EDAD, y = 2, fill = P3_9_3) )+
  geom_bar(postition = "dodge", stat = "identity") +
  facet_wrap(~P3_9_3) +
  theme_ipsum() +
  ggtitle("No concluyó por " ) +
  theme(plot.title = element_text(size=16))

gp3_9_4_EDAD <- ggplot(bd.modulo, aes(x=EDAD, y = 2, fill = P3_9_4) )+
  geom_bar(postition = "dodge", stat = "identity") +
  facet_wrap(~P3_9_4) +
  theme_ipsum() +
  ggtitle("No concluyó por " ) +
  theme(plot.title = element_text(size=16))

gp3_9_5_EDAD <- ggplot(bd.modulo, aes(x=EDAD, y = 2, fill = P3_9_5) )+
  geom_bar(postition = "dodge", stat = "identity") +
  facet_wrap(~P3_9_5) +
  theme_ipsum() +
  ggtitle("No concluyó por " ) +
  theme(plot.title = element_text(size=16))

gp3_9_6_EDAD <- ggplot(bd.modulo, aes(x=EDAD, y = 2, fill = P3_9_6) )+
  geom_bar(postition = "dodge", stat = "identity") +
  facet_wrap(~P3_9_6) +
  theme_ipsum() +
  ggtitle("No concluyó por " ) +
  theme(plot.title = element_text(size=16))

gp3_9_7_EDAD <- ggplot(bd.modulo, aes(x=EDAD, y = 2, fill = P3_9_7) )+
  geom_bar(postition = "dodge", stat = "identity") +
  facet_wrap(~P3_9_7) +
  theme_ipsum() +
  ggtitle("No concluyó por " ) +
  theme(plot.title = element_text(size=16))

gp3_9_8_EDAD <- ggplot(bd.modulo, aes(x=EDAD, y = 2, fill = P3_9_8) )+
  geom_bar(postition = "dodge", stat = "identity") +
  facet_wrap(~P3_9_8) +
  theme_ipsum() +
  ggtitle("No concluyó por " ) +
  theme(plot.title = element_text(size=16))

gp3_9_9_EDAD <- ggplot(bd.modulo, aes(x=EDAD, y = 2, fill = P3_9_9) )+
  geom_bar(postition = "dodge", stat = "identity") +
  facet_wrap(~P3_9_9) +
  theme_ipsum() +
  ggtitle("No concluyó por " ) +
  theme(plot.title = element_text(size=16))

gp3_10_EDAD <- ggplot(bd.modulo, aes(x=EDAD, y = 2, fill = P3_10) )+
  geom_bar(postition = "dodge", stat = "identity") +
  facet_wrap(~P3_10) +
  theme_ipsum() +
  ggtitle("No concluyó por " ) +
  theme(plot.title = element_text(size=16))

#### Razones para no cursar el presente ciclo escolar

gp3_14_EDAD <- ggplot(bd.modulo, aes(x=EDAD, y = 2, fill = P3_14) )+
  geom_bar(postition = "dodge", stat = "identity") +
  facet_wrap(~P3_14) +
  theme_ipsum() +
  ggtitle("No concluyó por " ) +
  theme(plot.title = element_text(size=16))

gp3_16_EDAD <- ggplot(bd.modulo, aes(x=EDAD, y = 2, fill = P3_16) )+
  geom_bar(postition = "dodge", stat = "identity") +
  facet_wrap(~P3_16) +
  theme_ipsum() +
  ggtitle("No concluyó por " ) +
  theme(plot.title = element_text(size=16))

gp3_17_1_EDAD <- ggplot(bd.modulo, aes(x=EDAD, y = 2, fill = P3_17_1) )+
  geom_bar(postition = "dodge", stat = "identity") +
  facet_wrap(~P3_17_1) +
  theme_ipsum() +
  ggtitle("No concluyó por " ) +
  theme(plot.title = element_text(size=16))

gp3_17_2_EDAD <- ggplot(bd.modulo, aes(x=EDAD, y = 2, fill = P3_17_2) )+
  geom_bar(postition = "dodge", stat = "identity") +
  facet_wrap(~P3_17_2) +
  theme_ipsum() +
  ggtitle("No concluyó por " ) +
  theme(plot.title = element_text(size=16))

gp3_17_3_EDAD <- ggplot(bd.modulo, aes(x=EDAD, y = 2, fill = P3_17_3) )+
  geom_bar(postition = "dodge", stat = "identity") +
  facet_wrap(~P3_17_3) +
  theme_ipsum() +
  ggtitle("No concluyó por " ) +
  theme(plot.title = element_text(size=16))

gp3_17_4_EDAD <- ggplot(bd.modulo, aes(x=EDAD, y = 2, fill = P3_17_4) )+
  geom_bar(postition = "dodge", stat = "identity") +
  facet_wrap(~P3_17_4) +
  theme_ipsum() +
  ggtitle("No concluyó por " ) +
  theme(plot.title = element_text(size=16))

gp3_17_5_EDAD <- ggplot(bd.modulo, aes(x=EDAD, y = 2, fill = P3_17_5) )+
  geom_bar(postition = "dodge", stat = "identity") +
  facet_wrap(~P3_17_5) +
  theme_ipsum() +
  ggtitle("No concluyó por " ) +
  theme(plot.title = element_text(size=16))

gp3_17_6_EDAD <- ggplot(bd.modulo, aes(x=EDAD, y = 2, fill = P3_17_6) )+
  geom_bar(postition = "dodge", stat = "identity") +
  facet_wrap(~P3_17_6) +
  theme_ipsum() +
  ggtitle("No concluyó por " ) +
  theme(plot.title = element_text(size=16))

gp3_17_7_EDAD <- ggplot(bd.modulo, aes(x=EDAD, y = 2, fill = P3_17_7) )+
  geom_bar(postition = "dodge", stat = "identity") +
  facet_wrap(~P3_17_7) +
  theme_ipsum() +
  ggtitle("No concluyó por " ) +
  theme(plot.title = element_text(size=16))

gp3_17_8_EDAD <- ggplot(bd.modulo, aes(x=EDAD, y = 2, fill = P3_17_8) )+
  geom_bar(postition = "dodge", stat = "identity") +
  facet_wrap(~P3_17_8) +
  theme_ipsum() +
  ggtitle("No concluyó por " ) +
  theme(plot.title = element_text(size=16))

gp3_18_EDAD <- ggplot(bd.modulo, aes(x=EDAD, y = 2, fill = P3_18) )+
  geom_bar(postition = "dodge", stat = "identity") +
  facet_wrap(~P3_18) +
  theme_ipsum() +
  ggtitle("No concluyó por " ) +
  theme(plot.title = element_text(size=16))


#### Razones de cambio de escuela

gp3_19_1_EDAD <- ggplot(bd.modulo, aes(x=EDAD, y = 2, fill = P3_19_1) )+
  geom_bar(postition = "dodge", stat = "identity") +
  facet_wrap(~P3_19_1) +
  theme_ipsum() +
  ggtitle("No concluyó por " ) +
  theme(plot.title = element_text(size=16))

gp3_19_2_EDAD <- ggplot(bd.modulo, aes(x=EDAD, y = 2, fill = P3_19_2) )+
  geom_bar(postition = "dodge", stat = "identity") +
  facet_wrap(~P3_19_2) +
  theme_ipsum() +
  ggtitle("No concluyó por " ) +
  theme(plot.title = element_text(size=16))

gp3_19_3_EDAD <- ggplot(bd.modulo, aes(x=EDAD, y = 2, fill = P3_19_3) )+
  geom_bar(postition = "dodge", stat = "identity") +
  facet_wrap(~P3_19_3) +
  theme_ipsum() +
  ggtitle("No concluyó por " ) +
  theme(plot.title = element_text(size=16))

gp3_19_4_EDAD <- ggplot(bd.modulo, aes(x=EDAD, y = 2, fill = P3_19_4) )+
  geom_bar(postition = "dodge", stat = "identity") +
  facet_wrap(~P3_19_4) +
  theme_ipsum() +
  ggtitle("No concluyó por " ) +
  theme(plot.title = element_text(size=16))

gp3_19_5_EDAD <- ggplot(bd.modulo, aes(x=EDAD, y = 2, fill = P3_19_5) )+
  geom_bar(postition = "dodge", stat = "identity") +
  facet_wrap(~P3_19_5) +
  theme_ipsum() +
  ggtitle("No concluyó por " ) +
  theme(plot.title = element_text(size=16))

gp3_19_6_EDAD <- ggplot(bd.modulo, aes(x=EDAD, y = 2, fill = P3_19_6) )+
  geom_bar(postition = "dodge", stat = "identity") +
  facet_wrap(~P3_19_6) +
  theme_ipsum() +
  ggtitle("No concluyó por " ) +
  theme(plot.title = element_text(size=16))

gp3_19_7_EDAD <- ggplot(bd.modulo, aes(x=EDAD, y = 2, fill = P3_19_7) )+
  geom_bar(postition = "dodge", stat = "identity") +
  facet_wrap(~P3_19_7) +
  theme_ipsum() +
  ggtitle("No concluyó por " ) +
  theme(plot.title = element_text(size=16))

gp3_19_8_EDAD <- ggplot(bd.modulo, aes(x=EDAD, y = 2, fill = P3_19_8) )+
  geom_bar(postition = "dodge", stat = "identity") +
  facet_wrap(~P3_19_8) +
  theme_ipsum() +
  ggtitle("No concluyó por " ) +
  theme(plot.title = element_text(size=16))

#### TICs usadas durante el pasado ciclo escolar

gp3_12_1_EDAD <- ggplot(bd.modulo, aes(x=EDAD, y = 2, fill = P3_12_1) )+
  geom_bar(postition = "dodge", stat = "identity") +
  facet_wrap(~P3_12_1) +
  theme_ipsum() +
  ggtitle("No concluyó por " ) +
  theme(plot.title = element_text(size=16))

gp3_12_2_EDAD <- ggplot(bd.modulo, aes(x=EDAD, y = 2, fill = P3_12_2) )+
  geom_bar(postition = "dodge", stat = "identity") +
  facet_wrap(~P3_12_2) +
  theme_ipsum() +
  ggtitle("No concluyó por " ) +
  theme(plot.title = element_text(size=16))

gp3_12_3_EDAD <- ggplot(bd.modulo, aes(x=EDAD, y = 2, fill = P3_12_3) )+
  geom_bar(postition = "dodge", stat = "identity") +
  facet_wrap(~P3_12_3) +
  theme_ipsum() +
  ggtitle("No concluyó por " ) +
  theme(plot.title = element_text(size=16))

gp3_12_4_EDAD <- ggplot(bd.modulo, aes(x=EDAD, y = 2, fill = P3_12_4) )+
  geom_bar(postition = "dodge", stat = "identity") +
  facet_wrap(~P3_12_4) +
  theme_ipsum() +
  ggtitle("No concluyó por " ) +
  theme(plot.title = element_text(size=16))

gp3_12_5_EDAD <- ggplot(bd.modulo, aes(x=EDAD, y = 2, fill = P3_12_5) )+
  geom_bar(postition = "dodge", stat = "identity") +
  facet_wrap(~P3_12_5) +
  theme_ipsum() +
  ggtitle("No concluyó por " ) +
  theme(plot.title = element_text(size=16))

gp3_12_6_EDAD <- ggplot(bd.modulo, aes(x=EDAD, y = 2, fill = P3_12_6) )+
  geom_bar(postition = "dodge", stat = "identity") +
  facet_wrap(~P3_12_6) +
  theme_ipsum() +
  ggtitle("No concluyó por " ) +
  theme(plot.title = element_text(size=16))

gp3_12_7_EDAD <- ggplot(bd.modulo, aes(x=EDAD, y = 2, fill = P3_12_7) )+
  geom_bar(postition = "dodge", stat = "identity") +
  facet_wrap(~P3_12_7) +
  theme_ipsum() +
  ggtitle("No concluyó por " ) +
  theme(plot.title = element_text(size=16))

gp3_12_8_EDAD <- ggplot(bd.modulo, aes(x=EDAD, y = 2, fill = P3_12_8) )+
  geom_bar(postition = "dodge", stat = "identity") +
  facet_wrap(~P3_12_8) +
  theme_ipsum() +
  ggtitle("No concluyó por " ) +
  theme(plot.title = element_text(size=16))

gp3_12A_EDAD <- ggplot(bd.modulo, aes(x=EDAD, y = 2, fill = P3_12A) )+
  geom_bar(postition = "dodge", stat = "identity") +
  facet_wrap(~P3_12A) +
  theme_ipsum() +
  ggtitle("No concluyó por " ) +
  theme(plot.title = element_text(size=16))

gp3_13_EDAD <- ggplot(bd.modulo, aes(x=EDAD, y = 2, fill = P3_13) )+
  geom_bar(postition = "dodge", stat = "identity") +
  facet_wrap(~P3_13) +
  theme_ipsum() +
  ggtitle("No concluyó por " ) +
  theme(plot.title = element_text(size=16))


#### TICs usadas durante el presente ciclo escolar

gp3_21_1_EDAD <- ggplot(bd.modulo, aes(x=EDAD, y = 2, fill = P3_21_1) )+
  geom_bar(postition = "dodge", stat = "identity") +
  facet_wrap(~P3_21_1) +
  theme_ipsum() +
  ggtitle("No concluyó por " ) +
  theme(plot.title = element_text(size=16))

gp3_21_2_EDAD <- ggplot(bd.modulo, aes(x=EDAD, y = 2, fill = P3_21_2) )+
  geom_bar(postition = "dodge", stat = "identity") +
  facet_wrap(~P3_21_2) +
  theme_ipsum() +
  ggtitle("No concluyó por " ) +
  theme(plot.title = element_text(size=16))

gp3_21_3_EDAD <- ggplot(bd.modulo, aes(x=EDAD, y = 2, fill = P3_21_3) )+
  geom_bar(postition = "dodge", stat = "identity") +
  facet_wrap(~P3_21_3) +
  theme_ipsum() +
  ggtitle("No concluyó por " ) +
  theme(plot.title = element_text(size=16))

gp3_21_4_EDAD <- ggplot(bd.modulo, aes(x=EDAD, y = 2, fill = P3_21_4) )+
  geom_bar(postition = "dodge", stat = "identity") +
  facet_wrap(~P3_21_4) +
  theme_ipsum() +
  ggtitle("No concluyó por " ) +
  theme(plot.title = element_text(size=16))

gp3_21_5_EDAD <- ggplot(bd.modulo, aes(x=EDAD, y = 2, fill = P3_21_5) )+
  geom_bar(postition = "dodge", stat = "identity") +
  facet_wrap(~P3_21_5) +
  theme_ipsum() +
  ggtitle("No concluyó por " ) +
  theme(plot.title = element_text(size=16))

gp3_21_6_EDAD <- ggplot(bd.modulo, aes(x=EDAD, y = 2, fill = P3_21_6) )+
  geom_bar(postition = "dodge", stat = "identity") +
  facet_wrap(~P3_21_6) +
  theme_ipsum() +
  ggtitle("No concluyó por " ) +
  theme(plot.title = element_text(size=16))

gp3_21_7_EDAD <- ggplot(bd.modulo, aes(x=EDAD, y = 2, fill = P3_21_7) )+
  geom_bar(postition = "dodge", stat = "identity") +
  facet_wrap(~P3_21_7) +
  theme_ipsum() +
  ggtitle("No concluyó por " ) +
  theme(plot.title = element_text(size=16))

gp3_21A_EDAD <- ggplot(bd.modulo, aes(x=EDAD, y = 2, fill = P3_21A) )+
  geom_bar(postition = "dodge", stat = "identity") +
  facet_wrap(~P3_21A) +
  theme_ipsum() +
  ggtitle("No concluyó por " ) +
  theme(plot.title = element_text(size=16))

gp3_21B_EDAD <- ggplot(bd.modulo, aes(x=EDAD, y = 2, fill = P3_21B) )+
  geom_bar(postition = "dodge", stat = "identity") +
  facet_wrap(~P3_21B) +
  theme_ipsum() +
  ggtitle("No concluyó por " ) +
  theme(plot.title = element_text(size=16))


## Por NIVEL

#### Razones para no concluir el pasado ciclo escolar

gp3_7_NIV <- ggplot(bd.modulo, aes(x=NIV, y = 2, fill = P3_7 ) )+
  geom_bar(postition = "dodge", stat = "identity") +
  facet_wrap(~P3_7) +
  theme_ipsum() +
  ggtitle("No concluyó pasado ciclo escolar" ) +
  theme(plot.title = element_text(size=16))

gp3_8_NIV<- ggplot(bd.modulo, aes(x=NIV, y = 2, fill = P3_8 ) )+
  geom_bar(postition = "dodge", stat = "identity") +
  facet_wrap(~P3_8) +
  theme_ipsum() +
  ggtitle("No concluyó por COVID 19" ) +
  theme(plot.title = element_text(size=16))

gp3_9_1_NIV <- ggplot(bd.modulo, aes(x=NIV, y = 2, fill = P3_9_1) )+
  geom_bar(postition = "dodge", stat = "identity") +
  facet_wrap(~P3_9_1) +
  theme_ipsum() +
  ggtitle("No concluyó por falta de TICs" ) +
  theme(plot.title = element_text(size=16))

gp3_9_2_NIV <- ggplot(bd.modulo, aes(x=NIV, y = 2, fill = P3_9_2) )+
  geom_bar(postition = "dodge", stat = "identity") +
  facet_wrap(~P3_9_2) +
  theme_ipsum() +
  ggtitle("No concluyó por " ) +
  theme(plot.title = element_text(size=16))

gp3_9_3_NIV <- ggplot(bd.modulo, aes(x=NIV, y = 2, fill = P3_9_3) )+
  geom_bar(postition = "dodge", stat = "identity") +
  facet_wrap(~P3_9_3) +
  theme_ipsum() +
  ggtitle("No concluyó por " ) +
  theme(plot.title = element_text(size=16))

gp3_9_4_NIV <- ggplot(bd.modulo, aes(x=NIV, y = 2, fill = P3_9_4) )+
  geom_bar(postition = "dodge", stat = "identity") +
  facet_wrap(~P3_9_4) +
  theme_ipsum() +
  ggtitle("No concluyó por " ) +
  theme(plot.title = element_text(size=16))

gp3_9_5_NIV <- ggplot(bd.modulo, aes(x=NIV, y = 2, fill = P3_9_5) )+
  geom_bar(postition = "dodge", stat = "identity") +
  facet_wrap(~P3_9_5) +
  theme_ipsum() +
  ggtitle("No concluyó por " ) +
  theme(plot.title = element_text(size=16))

gp3_9_6_NIV <- ggplot(bd.modulo, aes(x=NIV, y = 2, fill = P3_9_6) )+
  geom_bar(postition = "dodge", stat = "identity") +
  facet_wrap(~P3_9_6) +
  theme_ipsum() +
  ggtitle("No concluyó por " ) +
  theme(plot.title = element_text(size=16))

gp3_9_7_NIV <- ggplot(bd.modulo, aes(x=NIV, y = 2, fill = P3_9_7) )+
  geom_bar(postition = "dodge", stat = "identity") +
  facet_wrap(~P3_9_7) +
  theme_ipsum() +
  ggtitle("No concluyó por " ) +
  theme(plot.title = element_text(size=16))

gp3_9_8_NIV <- ggplot(bd.modulo, aes(x=NIV, y = 2, fill = P3_9_8) )+
  geom_bar(postition = "dodge", stat = "identity") +
  facet_wrap(~P3_9_8) +
  theme_ipsum() +
  ggtitle("No concluyó por " ) +
  theme(plot.title = element_text(size=16))

gp3_9_9_NIV <- ggplot(bd.modulo, aes(x=NIV, y = 2, fill = P3_9_9) )+
  geom_bar(postition = "dodge", stat = "identity") +
  facet_wrap(~P3_9_9) +
  theme_ipsum() +
  ggtitle("No concluyó por " ) +
  theme(plot.title = element_text(size=16))

gp3_10_NIV <- ggplot(bd.modulo, aes(x=NIV, y = 2, fill = P3_10) )+
  geom_bar(postition = "dodge", stat = "identity") +
  facet_wrap(~P3_10) +
  theme_ipsum() +
  ggtitle("No concluyó por " ) +
  theme(plot.title = element_text(size=16))

#### Razones para no cursar el presente ciclo escolar

gp3_14_NIV <- ggplot(bd.modulo, aes(x=NIV, y = 2, fill = P3_14) )+
  geom_bar(postition = "dodge", stat = "identity") +
  facet_wrap(~P3_14) +
  theme_ipsum() +
  ggtitle("No concluyó por " ) +
  theme(plot.title = element_text(size=16))

gp3_16_NIV <- ggplot(bd.modulo, aes(x=NIV, y = 2, fill = P3_16) )+
  geom_bar(postition = "dodge", stat = "identity") +
  facet_wrap(~P3_16) +
  theme_ipsum() +
  ggtitle("No concluyó por " ) +
  theme(plot.title = element_text(size=16))

gp3_17_1_NIV <- ggplot(bd.modulo, aes(x=NIV, y = 2, fill = P3_17_1) )+
  geom_bar(postition = "dodge", stat = "identity") +
  facet_wrap(~P3_17_1) +
  theme_ipsum() +
  ggtitle("No concluyó por " ) +
  theme(plot.title = element_text(size=16))

gp3_17_2_NIV <- ggplot(bd.modulo, aes(x=NIV, y = 2, fill = P3_17_2) )+
  geom_bar(postition = "dodge", stat = "identity") +
  facet_wrap(~P3_17_2) +
  theme_ipsum() +
  ggtitle("No concluyó por " ) +
  theme(plot.title = element_text(size=16))

gp3_17_3_NIV <- ggplot(bd.modulo, aes(x=NIV, y = 2, fill = P3_17_3) )+
  geom_bar(postition = "dodge", stat = "identity") +
  facet_wrap(~P3_17_3) +
  theme_ipsum() +
  ggtitle("No concluyó por " ) +
  theme(plot.title = element_text(size=16))

gp3_17_4_NIV <- ggplot(bd.modulo, aes(x=NIV, y = 2, fill = P3_17_4) )+
  geom_bar(postition = "dodge", stat = "identity") +
  facet_wrap(~P3_17_4) +
  theme_ipsum() +
  ggtitle("No concluyó por " ) +
  theme(plot.title = element_text(size=16))

gp3_17_5_NIV <- ggplot(bd.modulo, aes(x=NIV, y = 2, fill = P3_17_5) )+
  geom_bar(postition = "dodge", stat = "identity") +
  facet_wrap(~P3_17_5) +
  theme_ipsum() +
  ggtitle("No concluyó por " ) +
  theme(plot.title = element_text(size=16))

gp3_17_6_NIV <- ggplot(bd.modulo, aes(x=NIV, y = 2, fill = P3_17_6) )+
  geom_bar(postition = "dodge", stat = "identity") +
  facet_wrap(~P3_17_6) +
  theme_ipsum() +
  ggtitle("No concluyó por " ) +
  theme(plot.title = element_text(size=16))

gp3_17_7_NIV <- ggplot(bd.modulo, aes(x=NIV, y = 2, fill = P3_17_7) )+
  geom_bar(postition = "dodge", stat = "identity") +
  facet_wrap(~P3_17_7) +
  theme_ipsum() +
  ggtitle("No concluyó por " ) +
  theme(plot.title = element_text(size=16))

gp3_17_8_NIV <- ggplot(bd.modulo, aes(x=NIV, y = 2, fill = P3_17_8) )+
  geom_bar(postition = "dodge", stat = "identity") +
  facet_wrap(~P3_17_8) +
  theme_ipsum() +
  ggtitle("No concluyó por " ) +
  theme(plot.title = element_text(size=16))

gp3_18_NIV <- ggplot(bd.modulo, aes(x=NIV, y = 2, fill = P3_18) )+
  geom_bar(postition = "dodge", stat = "identity") +
  facet_wrap(~P3_18) +
  theme_ipsum() +
  ggtitle("No concluyó por " ) +
  theme(plot.title = element_text(size=16))


#### Razones de cambio de escuela

gp3_19_1_NIV <- ggplot(bd.modulo, aes(x=NIV, y = 2, fill = P3_19_1) )+
  geom_bar(postition = "dodge", stat = "identity") +
  facet_wrap(~P3_19_1) +
  theme_ipsum() +
  ggtitle("No concluyó por " ) +
  theme(plot.title = element_text(size=16))

gp3_19_2_NIV <- ggplot(bd.modulo, aes(x=NIV, y = 2, fill = P3_19_2) )+
  geom_bar(postition = "dodge", stat = "identity") +
  facet_wrap(~P3_19_2) +
  theme_ipsum() +
  ggtitle("No concluyó por " ) +
  theme(plot.title = element_text(size=16))

gp3_19_3_NIV <- ggplot(bd.modulo, aes(x=NIV, y = 2, fill = P3_19_3) )+
  geom_bar(postition = "dodge", stat = "identity") +
  facet_wrap(~P3_19_3) +
  theme_ipsum() +
  ggtitle("No concluyó por " ) +
  theme(plot.title = element_text(size=16))

gp3_19_4_NIV <- ggplot(bd.modulo, aes(x=NIV, y = 2, fill = P3_19_4) )+
  geom_bar(postition = "dodge", stat = "identity") +
  facet_wrap(~P3_19_4) +
  theme_ipsum() +
  ggtitle("No concluyó por " ) +
  theme(plot.title = element_text(size=16))

gp3_19_5_NIV <- ggplot(bd.modulo, aes(x=NIV, y = 2, fill = P3_19_5) )+
  geom_bar(postition = "dodge", stat = "identity") +
  facet_wrap(~P3_19_5) +
  theme_ipsum() +
  ggtitle("No concluyó por " ) +
  theme(plot.title = element_text(size=16))

gp3_19_6_NIV <- ggplot(bd.modulo, aes(x=NIV, y = 2, fill = P3_19_6) )+
  geom_bar(postition = "dodge", stat = "identity") +
  facet_wrap(~P3_19_6) +
  theme_ipsum() +
  ggtitle("No concluyó por " ) +
  theme(plot.title = element_text(size=16))

gp3_19_7_NIV <- ggplot(bd.modulo, aes(x=NIV, y = 2, fill = P3_19_7) )+
  geom_bar(postition = "dodge", stat = "identity") +
  facet_wrap(~P3_19_7) +
  theme_ipsum() +
  ggtitle("No concluyó por " ) +
  theme(plot.title = element_text(size=16))

gp3_19_8_NIV <- ggplot(bd.modulo, aes(x=NIV, y = 2, fill = P3_19_8) )+
  geom_bar(postition = "dodge", stat = "identity") +
  facet_wrap(~P3_19_8) +
  theme_ipsum() +
  ggtitle("No concluyó por " ) +
  theme(plot.title = element_text(size=16))

#### TICs usadas durante el pasado ciclo escolar

gp3_12_1_NIV <- ggplot(bd.modulo, aes(x=NIV, y = 2, fill = P3_12_1) )+
  geom_bar(postition = "dodge", stat = "identity") +
  facet_wrap(~P3_12_1) +
  theme_ipsum() +
  ggtitle("No concluyó por " ) +
  theme(plot.title = element_text(size=16))

gp3_12_2_NIV <- ggplot(bd.modulo, aes(x=NIV, y = 2, fill = P3_12_2) )+
  geom_bar(postition = "dodge", stat = "identity") +
  facet_wrap(~P3_12_2) +
  theme_ipsum() +
  ggtitle("No concluyó por " ) +
  theme(plot.title = element_text(size=16))

gp3_12_3_NIV <- ggplot(bd.modulo, aes(x=NIV, y = 2, fill = P3_12_3) )+
  geom_bar(postition = "dodge", stat = "identity") +
  facet_wrap(~P3_12_3) +
  theme_ipsum() +
  ggtitle("No concluyó por " ) +
  theme(plot.title = element_text(size=16))

gp3_12_4_NIV <- ggplot(bd.modulo, aes(x=NIV, y = 2, fill = P3_12_4) )+
  geom_bar(postition = "dodge", stat = "identity") +
  facet_wrap(~P3_12_4) +
  theme_ipsum() +
  ggtitle("No concluyó por " ) +
  theme(plot.title = element_text(size=16))

gp3_12_5_NIV <- ggplot(bd.modulo, aes(x=NIV, y = 2, fill = P3_12_5) )+
  geom_bar(postition = "dodge", stat = "identity") +
  facet_wrap(~P3_12_5) +
  theme_ipsum() +
  ggtitle("No concluyó por " ) +
  theme(plot.title = element_text(size=16))

gp3_12_6_NIV <- ggplot(bd.modulo, aes(x=NIV, y = 2, fill = P3_12_6) )+
  geom_bar(postition = "dodge", stat = "identity") +
  facet_wrap(~P3_12_6) +
  theme_ipsum() +
  ggtitle("No concluyó por " ) +
  theme(plot.title = element_text(size=16))

gp3_12_7_NIV <- ggplot(bd.modulo, aes(x=NIV, y = 2, fill = P3_12_7) )+
  geom_bar(postition = "dodge", stat = "identity") +
  facet_wrap(~P3_12_7) +
  theme_ipsum() +
  ggtitle("No concluyó por " ) +
  theme(plot.title = element_text(size=16))

gp3_12_8_NIV <- ggplot(bd.modulo, aes(x=NIV, y = 2, fill = P3_12_8) )+
  geom_bar(postition = "dodge", stat = "identity") +
  facet_wrap(~P3_12_8) +
  theme_ipsum() +
  ggtitle("No concluyó por " ) +
  theme(plot.title = element_text(size=16))

gp3_12A_NIV <- ggplot(bd.modulo, aes(x=NIV, y = 2, fill = P3_12A) )+
  geom_bar(postition = "dodge", stat = "identity") +
  facet_wrap(~P3_12A) +
  theme_ipsum() +
  ggtitle("No concluyó por " ) +
  theme(plot.title = element_text(size=16))

gp3_13_NIV <- ggplot(bd.modulo, aes(x=NIV, y = 2, fill = P3_13) )+
  geom_bar(postition = "dodge", stat = "identity") +
  facet_wrap(~P3_13) +
  theme_ipsum() +
  ggtitle("No concluyó por " ) +
  theme(plot.title = element_text(size=16))


#### TICs usadas durante el presente ciclo escolar

gp3_21_1_NIV <- ggplot(bd.modulo, aes(x=NIV, y = 2, fill = P3_21_1) )+
  geom_bar(postition = "dodge", stat = "identity") +
  facet_wrap(~P3_21_1) +
  theme_ipsum() +
  ggtitle("No concluyó por " ) +
  theme(plot.title = element_text(size=16))

gp3_21_2_NIV <- ggplot(bd.modulo, aes(x=NIV, y = 2, fill = P3_21_2) )+
  geom_bar(postition = "dodge", stat = "identity") +
  facet_wrap(~P3_21_2) +
  theme_ipsum() +
  ggtitle("No concluyó por " ) +
  theme(plot.title = element_text(size=16))

gp3_21_3_NIV <- ggplot(bd.modulo, aes(x=NIV, y = 2, fill = P3_21_3) )+
  geom_bar(postition = "dodge", stat = "identity") +
  facet_wrap(~P3_21_3) +
  theme_ipsum() +
  ggtitle("No concluyó por " ) +
  theme(plot.title = element_text(size=16))

gp3_21_4_NIV <- ggplot(bd.modulo, aes(x=NIV, y = 2, fill = P3_21_4) )+
  geom_bar(postition = "dodge", stat = "identity") +
  facet_wrap(~P3_21_4) +
  theme_ipsum() +
  ggtitle("No concluyó por " ) +
  theme(plot.title = element_text(size=16))

gp3_21_5_NIV <- ggplot(bd.modulo, aes(x=NIV, y = 2, fill = P3_21_5) )+
  geom_bar(postition = "dodge", stat = "identity") +
  facet_wrap(~P3_21_5) +
  theme_ipsum() +
  ggtitle("No concluyó por " ) +
  theme(plot.title = element_text(size=16))

gp3_21_6_NIV <- ggplot(bd.modulo, aes(x=NIV, y = 2, fill = P3_21_6) )+
  geom_bar(postition = "dodge", stat = "identity") +
  facet_wrap(~P3_21_6) +
  theme_ipsum() +
  ggtitle("No concluyó por " ) +
  theme(plot.title = element_text(size=16))

gp3_21_7_NIV <- ggplot(bd.modulo, aes(x=NIV, y = 2, fill = P3_21_7) )+
  geom_bar(postition = "dodge", stat = "identity") +
  facet_wrap(~P3_21_7) +
  theme_ipsum() +
  ggtitle("No concluyó por " ) +
  theme(plot.title = element_text(size=16))

gp3_21A_NIV <- ggplot(bd.modulo, aes(x=NIV, y = 2, fill = P3_21A) )+
  geom_bar(postition = "dodge", stat = "identity") +
  facet_wrap(~P3_21A) +
  theme_ipsum() +
  ggtitle("No concluyó por " ) +
  theme(plot.title = element_text(size=16))

gp3_21B_NIV <- ggplot(bd.modulo, aes(x=NIV, y = 2, fill = P3_21B) )+
  geom_bar(postition = "dodge", stat = "identity") +
  facet_wrap(~P3_21B) +
  theme_ipsum() +
  ggtitle("No concluyó por " ) +
  theme(plot.title = element_text(size=16))

```


## **ENT**
<div align = "justify"> Visualizaremos los 4 grupos de variables según la **entidad federativa** de nuestros sujetos.</div>

### Razones para no concluir el ciclo escolar pasado

```{r gp3_7_ENT, echo=FALSE}
gp3_7_ENT
```
<div align="justify"> Descripción de la gráfica </div>


```{r gp3_8, echo=FALSE}
gp3_8_ENT
```
<div align="justify"> Descripción de la gráfica </div>


```{r gp3_9_1, echo=FALSE}
gp3_9_1_ENT 
```
<div align="justify"> Descripción de la gráfica </div>

```{r}
gp3_9_2_ENT 
```
<div align="justify"> Descripción de la gráfica </div>

```{r}
gp3_9_3_ENT 
```
<div align="justify"> Descripción de la gráfica </div>

```{r}
gp3_9_4_ENT 
```
<div align="justify"> Descripción de la gráfica </div>

```{r}
gp3_9_5_ENT 
```
<div align="justify"> Descripción de la gráfica </div>

```{r}
gp3_9_6_ENT 
```
<div align="justify"> Descripción de la gráfica </div>

```{r}
gp3_9_7_ENT 
```
<div align="justify"> Descripción de la gráfica </div>

```{r}
gp3_9_8_ENT 
```
<div align="justify"> Descripción de la gráfica </div>

```{r}
gp3_9_9_ENT
```
<div align="justify"> Descripción de la gráfica </div>

```{r}
gp3_10_ENT
```
<div align="justify"> Descripción de la gráfica </div>



### Razones para no cursar el presente ciclo escolar 


### TICs usadas durante el ciclo escolar pasado


### TICs usadas durante el presente ciclo escolar

## **SEXO**
<div align = "justify"> Visualizaremos los 4 grupos de variables según el **sexo** (hombre - mujer) de nuestros sujetos.</div>

### Razones para no concluir el ciclo escolar pasado

```{r gp3_7_ENT, echo=FALSE}
gp3_7_SEXO
```
<div align="justify"> Descripción de la gráfica </div>


```{r gp3_8, echo=FALSE}
gp3_8_SEXO
```
<div align="justify"> Descripción de la gráfica </div>


```{r gp3_9_1, echo=FALSE}
gp3_9_1_SEXO 
```
<div align="justify"> Descripción de la gráfica </div>

```{r}
gp3_9_2_SEXO 
```
<div align="justify"> Descripción de la gráfica </div>

```{r}
gp3_9_3_SEXO 
```
<div align="justify"> Descripción de la gráfica </div>

```{r}
gp3_9_4_SEXO 
```
<div align="justify"> Descripción de la gráfica </div>

```{r}
gp3_9_5_SEXO 
```
<div align="justify"> Descripción de la gráfica </div>

```{r}
gp3_9_6_SEXO 
```
<div align="justify"> Descripción de la gráfica </div>

```{r}
gp3_9_7_SEXO 
```
<div align="justify"> Descripción de la gráfica </div>

```{r}
gp3_9_8_SEXO 
```
<div align="justify"> Descripción de la gráfica </div>

```{r}
gp3_9_9_SEXO
```
<div align="justify"> Descripción de la gráfica </div>

```{r}
gp3_10_SEXO
```
<div align="justify"> Descripción de la gráfica </div>


### Razones para no cursar el presente ciclo escolar 


### TICs usadas durante el ciclo escolar pasado


### TICs usadas durante el presente ciclo escolar



## **EDAD**
<div align = "justify"> Visualizaremos los 4 grupos de variables según la **edad** de nuestros sujetos.</div>

### Razones para no concluir el ciclo escolar pasado

```{r gp3_7_ENT, echo=FALSE}
gp3_7_EDAD
```
<div align="justify"> Descripción de la gráfica </div>


```{r gp3_8, echo=FALSE}
gp3_8_EDAD
```
<div align="justify"> Descripción de la gráfica </div>


```{r gp3_9_1, echo=FALSE}
gp3_9_1_EDAD 
```
<div align="justify"> Descripción de la gráfica </div>

```{r}
gp3_9_2_EDAD 
```
<div align="justify"> Descripción de la gráfica </div>

```{r}
gp3_9_3_EDAD 
```
<div align="justify"> Descripción de la gráfica </div>

```{r}
gp3_9_4_EDAD 
```
<div align="justify"> Descripción de la gráfica </div>

```{r}
gp3_9_5_EDAD 
```
<div align="justify"> Descripción de la gráfica </div>

```{r}
gp3_9_6_EDAD 
```
<div align="justify"> Descripción de la gráfica </div>

```{r}
gp3_9_7_EDAD 
```
<div align="justify"> Descripción de la gráfica </div>

```{r}
gp3_9_8_EDAD 
```
<div align="justify"> Descripción de la gráfica </div>

```{r}
gp3_9_9_EDAD
```
<div align="justify"> Descripción de la gráfica </div>

```{r}
gp3_10_EDAD
```
<div align="justify"> Descripción de la gráfica </div>


### Razones para no cursar el presente ciclo escolar 


### TICs usadas durante el ciclo escolar pasado


### TICs usadas durante el presente ciclo escolar



## **NIVEL**
<div align = "justify"> Visualizaremos los 4 grupos de variables según el **nivel educativo** de nuestros sujetos.</div>

### Razones para no concluir el ciclo escolar pasado

```{r gp3_7_ENT, echo=FALSE}
gp3_7_ENT
```
<div align="justify"> Descripción de la gráfica </div>


```{r gp3_8, echo=FALSE}
gp3_8_ENT
```
<div align="justify"> Descripción de la gráfica </div>


```{r gp3_9_1, echo=FALSE}
gp3_9_1_NIV 
```
<div align="justify"> Descripción de la gráfica </div>

```{r}
gp3_9_2_NIV 
```
<div align="justify"> Descripción de la gráfica </div>

```{r}
gp3_9_3_NIV 
```
<div align="justify"> Descripción de la gráfica </div>

```{r}
gp3_9_4_NIV 
```
<div align="justify"> Descripción de la gráfica </div>

```{r}
gp3_9_5_NIV 
```
<div align="justify"> Descripción de la gráfica </div>

```{r}
gp3_9_6_NIV 
```
<div align="justify"> Descripción de la gráfica </div>

```{r}
gp3_9_7_NIV 
```
<div align="justify"> Descripción de la gráfica </div>

```{r}
gp3_9_8_NIV 
```
<div align="justify"> Descripción de la gráfica </div>

```{r}
gp3_9_9_NIV
```
<div align="justify"> Descripción de la gráfica </div>

```{r}
gp3_10_NIV
```
<div align="justify"> Descripción de la gráfica </div>


### Razones para no cursar el presente ciclo escolar 


### TICs usadas durante el ciclo escolar pasado


### TICs usadas durante el presente ciclo escolar
