---
title: "Tarea 04: Visualización preliminar de datos (Versión 2)"
author: "Ana Paola Arias, Alejandro Gutiérrez, Sofía Palacios Cuevas"
date: "29/9/2021"
output: html_document
---

```{r setup, include=FALSE}
knitr::opts_chunk$set(echo = TRUE)
```

# **Menú principal** {.tabset}

## **INTRO**
<div align="justify"><p>En esta actividad realizamos, mediante gráficos sencillos, una visualización preliminar de cada una de nuestras variables de interés.</p><p>Después de analizar la base de datos "bd.modulo" nos damos cuenta de que podríamos dividir nuestras variables de interés de la siguiente forma:<p></div>

|Variables propias de los sujetos | Variables que describen la situación académica de los sujetos|
|---------------------------------|----------------------------------------------------------------|
| ENT (22) </br> SEXO  </br> NIV | Razones para no concluir el ciclo escolar pasado </br> Razones para no cursar el ciclo escolar actual </br> TICs usadas durante el ciclo escolar pasado </br> TICs usadas durante el presente ciclo escolar|

<div align="justify"><p>Nótese que las "variables" listadas en la columna **Variables que describen la situación académica de los sujetos** no son las variables en sí, sino el nombre del grupo de variables a las que representan. Recordemos que decidimos mantener el nombre originial de dichas variables, puesto que sus nombres hacían referencia a la pregunta cuya respuesta representan.</p> <p>En las pestañas siguientes del menú se encuentra cómo se organizan nuestras variables de interás en los grupos listados en la tabla previa. Así mismo, se puede acceder a las gráficas generadas para interpretar la información de cada grupo de variables.</p></div>

## **GRUPOS**

|Grupo | Variables representadas |
|:------|:-------------------------|
|Razones para no concluir el pasado ciclo escolar| P3_7, P3_10 |
|Razones para no cursar el presente ciclo escolar| P3_14, P3_18 |
|TICs usadas durante el pasado ciclo escolar| P3_12A|
|TICs usadas durante el presente ciclo escolar|P3_21A|

## **LECTURA**

<div align = "justify">Recapitularemos desde el curado de la base de datos. </div>
```{r}
# Cargamos nuestras librerías // Las comentamos porque usaremos R base
# library(ggplot2)
# library(viridisLite)
# library(hrbrthemes)

# Leemos la base original y la curamos
bd.original.modulo<-read.csv("conjunto_de_datos_tmodulo_ecovid_ed_2020.csv")

# Lo vemos
View(bd.original.modulo)

# Curamos pare tener sólo datos de Qro, así como nuestras variables de interés

bd.modulo<-bd.original.modulo[ -c(1:7410, 7674:11080),c(1,5,7,11,22,32,34,45,62)]
# Ahora tenemos una base de datos de 263 obs. de 55 variables

#Omitimos los NA
#bd.modulo<-na.omit(bd.modulo)
# Si lo hago, me borra las observaciones :(

# guardamos bd.modulo como csv para añadirlo después al repositorio
write.csv(bd.modulo, "bd.modulo.csv")

# Leemos y vemos la bd (en caso de empesar a graficar usando el csv)
# bd.modulo<-read.csv("bd.modulo.csv")
View(bd.modulo)

# Cambiamos los NA por 0. Lo hacemos para poder visualizar los datos con mayor facilidad.
# bd.modulo[is.na(bd.modulo)] <- 0 // lo comentamos aquí para hacerlo después en cada análisis de variable
# Lo vemos
View(bd.modulo)
```

## **SEXO**

Veamos qué tantos hombres concluyeron el ciclo pasado anterior (2019/2020)
```{r}
# Filtramos el que concluyeran o no los hombres el ciclo pasado
concluyo.pasado.hombres<-subset(bd.modulo, SEXO == "1", select = P3_7)
concluyo.pasado.hombres<-na.omit(concluyo.pasado.hombres)
hist(concluyo.pasado.hombres$P3_7)
```

<div align="justify">Descripción </div>

Hagamos lo mismo con las mujeres. Primero veamos cuántas no completaron el año pasado (2019/2020)
```{r}
# Hagamos lo mismo con las mujeres
concluyo.pasado.mujeres<-subset(bd.modulo, SEXO == "2", select = P3_7)
concluyo.pasado.mujeres<-na.omit(concluyo.pasado.mujeres)
hist(concluyo.pasado.mujeres$P3_7)
```

<div align="justify">Descripción </div>

Ahora veamos cuántos se inscribieron al año escolar actual (2020-2021)
Primero, veamos a los hombres:

```{r}
# Filtramos el que se inscribieran o no los hombres el ciclo actual
inscrito.actual.hombres<-subset(bd.modulo, SEXO == "1", select = P3_14)
inscrito.actual.hombres<-na.omit(inscrito.actual.hombres)
hist(inscrito.actual.hombres$P3_14)
```

<div align="justify">Descripción </div>

Ahora, a las mujeres:
```{r}
# Filtramos el que se inscribieran o no las mujeres el ciclo actual
inscrito.actual.mujeres<-subset(bd.modulo, SEXO == "2", select = P3_14)
inscrito.actual.mujeres<-na.omit(inscrito.actual.mujeres)
hist(inscrito.actual.mujeres$P3_14)
```

<div align="justify">Descripción </div>

Finalmente, veamos la razón por la que no se inscribieron al ciclo escolar actual
```{r}
# Filtramos la razón en hombres 
razon.actual.hombres<-subset(bd.modulo, SEXO == "1", select = P3_18)
razon.actual.hombres<-na.omit(razon.actual.hombres)
hist(razon.actual.hombres$P3_18)
```

<div align="justify">Descripción </div>

```{r}
# Filtramos la razón en hombres 
razon.actual.mujeres<-subset(bd.modulo, SEXO == "2", select = P3_18)
razon.actual.mujeres<-na.omit(razon.actual.mujeres)
hist(razon.actual.mujeres$P3_18)
```

<div align="justify">Descripción </div>

No hicimos el análisis de por qué hombres y mujeres no se inscribieron el ciclo pasado debido a que esa columna está llena de NAs.

Ahora veamos el uso de TICs durante el año pasado

```{r}
# Filtramos las TICs usadas por los hombres el ciclo pasado
tics.pasado.hombres<-subset(bd.modulo, SEXO == "1", select = P3_12A)
tics.pasado.hombres<-na.omit(tics.pasado.hombres)
hist(tics.pasado.hombres$P3_12A)
```

<div align="justify">Descripción </div>

```{r}
# Filtramos las TICs usadas por las mujeres el ciclo pasado
tics.pasado.mujeres<-subset(bd.modulo, SEXO == "2", select = P3_12A)
tics.pasado.mujeres<-na.omit(tics.pasado.mujeres)
hist(tics.pasado.mujeres$P3_12A)
```

<div align="justify">Descripción </div>

Veamos a continuación las TICs utilizadas durante el presente ciclo escolar

```{r}
# Filtramos las TICs usadas por los hombres el ciclo actual
tics.actual.hombres<-subset(bd.modulo, SEXO == "1", select = P3_21A)
tics.actual.hombres<-na.omit(tics.actual.hombres)
hist(tics.actual.hombres$P3_21A)
```

<div align="justify">Descripción </div>

```{r}
# Filtramos las TICs usadas por las mujeres el ciclo actual
tics.actual.mujeres<-subset(bd.modulo, SEXO == "2", select = P3_21A)
tics.actual.mujeres<-na.omit(tics.actual.mujeres)
hist(tics.actual.mujeres$P3_21A)
```

<div align="justify">Descripción </div>

## **NIVEL**
Repitamos los análisis anteriores, pero ahora considerando el nivel educativo.

